【裁判字號】    97,訴,345
【裁判日期】    981130
【裁判案由】    毒品危害防制條例等
【裁判全文】
臺灣士林地方法院刑事判決               97年度訴字第345號
公  訴  人  臺灣士林地方法院檢察署檢察官
被      告  丙○○
選任辯護人  陳培仁律師
            黃英豪律師
被      告  乙○○
                    （現另案於臺灣桃園女子監獄執行中）
選任辯護人  財團法人法律扶助基金會戴銀生律師
被      告  丁○○
                    （現另案於臺灣臺北監獄執行中）
選任辯護人  財團法人法律扶助基金會李弘仁律師
被      告  己○○
                    （現另案於臺灣臺北監獄執行中）
選任辯護人  財團法人法律扶助基金會連兆宗律師
上列被告等因違反毒品危害防制條例等案件，經檢察官提起公訴
（97年度偵字第1934號、第2172號、第2178號、第2673號、第29
46號），本院判決如下：
    主  文
丙○○犯如附表編號一至九及十三至十七所示之罪共十四罪，各
處如附表編號一至九及十三至十七所示之刑。應執行有期徒刑貳
拾伍年。未扣案之販賣第一級毒品所得新臺幣壹萬伍仟元沒收，
其中新臺幣仟元與乙○○連帶沒收，如全部或一部不能沒收時
，以其財產抵償之。
乙○○犯如附表編號一至二、十至十二及十八至二十二所示之罪
共十罪，均累犯，各處如附表編號一至二、十至十二及十八至二
十二所示之刑。應執行有期徒刑拾柒年。未扣案之販賣第一級毒
品所得新臺幣陸仟元沒收，其中新臺幣仟元與丙○○連帶沒收
，另新臺幣仟元與丁○○連帶沒收，如全部或一部不能沒收時
，以其財產抵償之。
丁○○犯如附表編號六及八至十二所示之罪共六罪，各處如附表
編號六及八至十二所示之刑。應執行有期徒刑拾年。未扣案之販
賣第一級毒品所得新臺幣仟元與乙○○連帶沒收，如全部或一
部不能沒收時，以其財產抵償之。
己○○犯如附表編號七所示之罪，累犯，處如附表編號七所示之
刑。
丙○○、乙○○、己○○其餘被訴部分無罪。
    事  實
一、乙○○（綽號「娜娜」）於民國94年間，曾因施用毒品案件
    ，經臺灣基隆地方法院判處有期徒刑5 月確定，復於同年間
    ，再因施用第一級、第二級毒品等案件，經同院分別判處有
    期徒刑7 月、6 月，定應執行有期徒刑11月確定，上開2 案
    件接續執行，嗣於96年1 月19日因縮短刑期假釋出監，所餘
    刑期交付保護管束，保護管束已於96年4 月16日期滿，假釋
    未經撤銷，以已執行論。另己○○曾於95年間，因施用毒品
    案件，經臺灣基隆地方法院判處有期徒刑6 月確定，甫於95
    年7 月14日因易科罰金執行完畢。
二、丙○○、乙○○原為男女朋友關係，均明知海洛因為毒品危
    害防制條例第2 條第2 項第1 款所規定之第一級毒品，不得
    持有、販賣，竟意圖營利，各共同基於販賣第一級毒品海洛
    因予甲○○之犯意聯絡：
  (一)於96年8 月25日某時許，先由丙○○與甲○○互為聯繫交易
    海洛因之數量、價格及地點後，於同日晚間10、11時許，由
    丙○○駕車搭載乙○○，前往五堵火車站附近之臺北縣汐止
    市鄉○路某處，以新臺幣（下同）2 千元之價格，將第一級
    毒品海洛因1 包販賣予甲○○，並由乙○○將該包海洛因交
    予甲○○。嗣甲○○取得海洛因後於翌日（即96年8 月26日
    ）凌晨2 時30分許，於行經臺北縣汐止市○○路197 巷時，
    因持有該包海洛因為警查獲（甲○○所犯持有第一級毒品罪
    ，業經本院判處有期徒刑5 月確定），並扣得海洛因1 包（
    毛重0.3 公克，淨重0. 1公克）。
  (二)另於96年9 月18日凌晨3 時52分許，先由甲○○以其所使用
    之0000000000號行動電話撥打至乙○○所使用之0000000000
    號行動電話為聯繫，再於不詳時間，由乙○○與甲○○互為
    聯繫交易海洛因之價格、地點後，於同日21時17分許，由乙○○所使用之前揭行動電話撥打至丙○○所使用之00000000
    00號行動電話，將甲○○欲以1 千元之價格購買海洛因1 包
    及交易地點在基隆火車站等訊息告知丙○○，再於同日晚間
    某時許，由丙○○駕車搭載乙○○，前往基隆火車站附近某
    處，以1 千元之價格，將第一級毒品海洛因1 包販賣予甲○○。
三、丙○○另意圖營利，各基於販賣第一級毒品海洛因予戊○○
    之犯意：
  (一)先於96年10月23日某時許，由戊○○所使用之0000000000號
    行動電話撥打由丙○○所使用之0000000000號行動電話互為
    聯繫交易海洛因之數量、價格後，丙○○即於該日稍晚某時
    許，前往臺北縣汐止市某國小附近某處，將第一級毒品海洛
    因1 包，以1 千元之價格販賣予戊○○。
  (二)後於96年10月24日凌晨4 時12分許，由戊○○以其男友甲○○所使用之0000000000號行動電話撥打電話予丙○○所使用
    之0000000000號行動電話互相約定交易毒品之種類、數量、
    價格及地點後，由丙○○於同日稍晚某時許，前往臺北縣汐
    止市某保齡球館旁某旅館處附近，將第一級毒品海洛因1 包
    ，以1 千元之價格販賣予戊○○。
  (三)另於96年10月25日23時8 分許，由戊○○以其所使用之0000
    000000號行動電話撥打電話予丙○○所使用之0000000000號
    行動電話互相約定交易毒品之種類、品質、數量、價格及地
    點後，由丙○○於同日稍晚某時許，前往臺北縣汐止市汐止
    國泰醫院急診室附近某處，將第一級毒品海洛因1 包，以2
    千元之價格販賣予戊○○。
四、丙○○又意圖營利，各基於販賣第一級毒品海洛因予辛○○
    之犯意，另丁○○（綽號「小黑」）、己○○亦各基於幫助
    丙○○販賣第一級毒品海洛因予辛○○之犯意：
  (一)於96年10月9 日某時許，丙○○先與辛○○互相聯繫交易海
    洛因之數量、價格及地點後，丙○○即央求丁○○開車搭載
    前往交易，另丁○○明知丙○○將販賣第一級毒品海洛因予
    他人，竟基於幫助丙○○販賣第一級毒品海洛因之犯意，於
    同日稍晚某時許，由丁○○駕車搭載丙○○前往辛○○位於
    臺北縣中和市○○路住處附近某處，由丙○○將第一級毒品
    海洛因1 包，以2 千元之價格販賣予辛○○。
  (二)另於96年10月10日15時52分許，辛○○先以其所使用之0000
    000000號行動電話與丙○○所使用之0000000000號行動電話
    互相聯繫交易海洛因之數量、價格及地點後，丙○○即央求
    己○○開車搭載前往交易，己○○明知丙○○將販賣第一級
    毒品海洛因予他人，竟基於幫助丙○○販賣第一級毒品海洛
    因之犯意，於同日稍晚某時許，由己○○駕車搭載丙○○前
    往辛○○位於臺北市萬芳醫院之工作地點附近某處，由丙○○將第一級毒品海洛因1 包，以2 千元之價格販賣予辛○○
    。
  (三)又於96年10月21日16時33分許，辛○○以其所使用之前揭行
    動電話與丙○○所使用之0000000000號行動電話互相聯繫交
    易海洛因之種類及地點後，丙○○即央求丁○○開車搭載前
    往交易，丁○○明知丙○○將販賣第一級毒品海洛因予他人
    ，竟另基於幫助丙○○販賣第一級毒品海洛因之犯意，於同
    日稍晚某時許，由丁○○駕車搭載丙○○前往辛○○位於臺
    北市萬芳醫院之工作地點附近某處，由丙○○將第一級毒品
    海洛因1 包，以2 千元之價格販賣予辛○○。
  (四)後於96年11月14日8 時31分許，辛○○以其所使用之前揭行
    動電話與丙○○所使用之0000000000號行動電話互相聯繫交
    易海洛因之種類及地點後，丙○○即央求丁○○開車搭載前
    往交易，丁○○明知丙○○將販賣第一級毒品海洛因予他人
    ，竟又基於幫助丙○○販賣第一級毒品海洛因之犯意，於同
    日稍晚某時許，由丁○○駕車搭載丙○○前往辛○○位於臺
    北市萬芳醫院之工作地點附近某處，由丙○○將第一級毒品
    海洛因1 包，以2 千元之價格販賣予辛○○。
五、乙○○、丁○○均明知海洛因為毒品危害防制條例第2 條第
    2 項第1 款所規定之第一級毒品，不得持有、販賣，竟意圖
    營利，各共同基於販賣第一級毒品海洛因予壬○○之犯意聯
    絡，相約若壬○○來電表示將購買海洛因後，則由乙○○提
    供該包海洛因，再由丁○○駕車將該包海洛因送至與壬○○
    相約定之交易地點：
  (一)於96年10月13日13時許，由綽號為「福仔」、「阿福」之壬○○以其所使用之0000000000號行動電話撥打至由乙○○所
    使用之0000000000號行動電話，經丁○○為接聽後，丁○○
    即與壬○○聯繫交易毒品之種類及地點後，丁○○即將此訊
    息告知乙○○，並自乙○○處取得海洛因1 包後，於同日稍
    晚某時許，由丁○○騎車前往其與壬○○相約之臺北縣瑞芳
    鎮○○路四角亭某車站附近，由丁○○將第一級毒品海洛因
    1 包，以1 千元之價格販賣予壬○○，壬○○將該1 千元交
    予丁○○，由丁○○再交予乙○○。
  (二)又於96年10月26日某時許，由壬○○與丁○○互相聯繫交易
    海洛因之數量、價格及地點後，丁○○即自乙○○處取得海
    洛因1 包，騎車前往其與壬○○相約之臺北縣瑞芳鎮○○路
    四角亭某車站附近，由丁○○將該第一級毒品海洛因1 包，
    以1 千元之價格販賣予壬○○，而壬○○則將該1 千元交予
    丁○○，由丁○○再交予乙○○。壬○○取得前揭海洛因1
    包後，隨即於同日13時10分許，以其家中所使用之00-00000
    00 0號市內電話撥打至由乙○○使用之0000000000號行動電
    話，告知乙○○已自丁○○處取得由乙○○、丁○○所販售
    之前揭第一級毒品海洛因1 包。
  (三)後於96年11月14日17時33分許，由壬○○以其所使用之0000
    000000號行動電話撥打至乙○○所另使用之0000000000號行
    動電話相互聯繫交易海洛因之價格、地點及時間後，乙○○
    即將此訊息告知丁○○，並將第一級毒品海洛因1 包交予丁○○，丁○○即於同日稍晚某時許，騎車前往其與壬○○相
    約之臺北縣瑞芳鎮○○路四角亭某車站附近，由丁○○將第
    一級毒品海洛因1 包，以1 千元之價格販賣予壬○○，壬○○並將該1 千元交予丁○○，由丁○○再交予乙○○。
六、又丙○○明知甲基安非他命為毒品危害防制條例所規範之第
    二級毒品，並經行政院衛生署明令公告列為禁藥管理（按安
    非他命業經行政院衛生署於民國69年12月8 日以衛署藥字第
    30 1124 號公告自69年12月8 日起禁止輸入、製造，自70年
    6 月1 日起禁止販賣，更於75年7 月11日以衛署藥字第5976
    27號公告一概禁止使用，並在79年10月9 日以衛署藥字第90
    4142號函明令公告列為禁藥），竟各基於轉讓屬禁藥之第二
    級毒品甲基安非他命之犯意，各於附表編號十三至十七所示
    之時間，在庚○○位於基隆市○○區○○街103 之2 號3 樓
    之住處內，各無償轉讓屬禁藥之微量甲基安非他命共5 次予
    其友人庚○○施用。
七、另乙○○明知海洛因係毒品危害防制條例列管之第一級毒品
    ，不得轉讓，竟各基於轉讓第一級毒品海洛因之犯意，各於
    附表編號十八至二十二所示之時間，在庚○○上開之住處內
    ，各無償轉讓微量之第一級毒品海洛因共5 次予其友人庚○○施用。
八、嗣經警據報對丙○○、乙○○所使用行動電話實施通訊監察
    ，始循線查悉上情。
九、案經臺北市政府警察局移送移送臺灣士林地方法院檢察署檢
    察官偵查後起訴。
    理  由
甲、證據能力部分：
一、按被告以外之人於審判外之言詞或書面陳述，除法律有規定
    者外，不得作為證據；又被告以外之人於審判外之陳述，雖
    不符合同法第159 條之1 至第159 條之4 之規定，但經當事
    人於審判程序同意作為證據，法院審酌該言詞陳述或書面陳
    述作成時之情況，認為適當者，亦得為證據。當事人、代理
    人或辯護人於法院調查證據時，知有第159 條第1 項不得為
    證據之情形，而未於言詞辯論終結前聲明異議者，視為有前
    項之同意，刑事訴訟法第159 條第1 項及第159 條之5 分別
    定有明文。經查，本判決所引用之各該被告以外之人於審判
    外之陳述（包含書面陳述），雖屬傳聞證據，除下述二之部
    分外，當事人於本院準備程序及審判期日中均表示同意作為
    證據方法而不予爭執，且迄至言詞辯論終結前亦未再聲明異
    議，本院審酌上開證據資料製作時之情況，尚無違法不當及
    證明力明顯過低之瑕疵，亦認為以之作為證據應屬適當，故
    揆諸前開規定，爰依刑事訴訟法第159 條之5 規定，認前揭
    證據資料均有證據能力。
二、本件被告丁○○之辯護人以共同被告乙○○、己○○於警詢
    、偵查及本院羈押訊問時關於被告丁○○部分所為之證述、
    證人壬○○於警詢、偵查中之證述，均屬於審判外之陳述，
    而認無證據能力。另被告乙○○之辯護人亦以共同被告丙○○、丁○○及己○○所為關於被告乙○○之證述，因未經交
    互詰問，而認均無證據能力。
  (一)按被告以外之人於檢察事務官、司法警察官或司法警察調查
    中所為之陳述，與審判中不符時，其先前之陳述具有較可信
    之特別情況，且為證明犯罪事實存否所必要者，得為證據，
    刑事訴訟法第159 條之2 亦定有明文。而所謂「可信之特別
    情況」，係指由陳述者之外部客觀情況，觀察其是否出於真
    意陳述、有無違法取其證述等情事，並非對其陳述內容之證
    明力如何加以論斷，二者之層次有別，不容混淆。查，證人
    乙○○（就被告丁○○部分）、己○○（就被告丁○○及乙○○部分）、丙○○（就被告乙○○部分）、壬○○（關於
    被告丁○○部分）各於警詢時之陳述，與其審判中所述略有
    不符；而上開證人於本院審理時亦未陳稱該次警詢筆錄製作
    時員警有何不正方式取供之情，況其於警詢筆錄製作完畢後
    ，係經其親閱確認無訛始按捺指印，益徵該等警詢筆錄係出
    於其真意所為之陳述，作成過程無不適當之情形。參酌上開
    意旨，證人乙○○（就被告丁○○部分）、己○○（就被告
    丁○○及乙○○部分）、丙○○（就被告乙○○部分）、壬○○（關於被告丁○○部分）各於警詢時之陳述，有證據能
    力。
  (二)復按被告以外之人於偵查中向檢察官所為之陳述，除顯有不
    可信之情況者外，得為證據，刑事訴訟法第159 條之1 第2
    項亦有明文。本件被告丁○○及乙○○之辯護人各以乙○○
    （就被告丁○○部分）、己○○（就被告丁○○、乙○○部
    分）、丙○○（就被告乙○○部分）、丁○○（關於被告乙○○部分）、壬○○等人於偵查中向檢察官所為之陳述，屬
    審判外之陳述，而認無證據能力，然被告丁○○、乙○○及
    其辯護人均未主張前開證人於偵查中向檢察官所為之陳述有
    任何違反其意願而陳述之情，亦未具體指出有何顯不可信情
    形。且前開證人之證述，均已於本院審理時提示予被告丁○○、乙○○及其辯護人表示意見，且於本院審理時，亦已就
    前揭證人再踐行交互詰問程序，是前開證人所為之陳述，均
    屬已合法調查，自得為本件判決之證據，是上開證人於偵查
    中向檢察官所為之陳述，均有證據能力。
  (三)再按被告以外之人於審判外向法官所為之陳述，得為證據，
    刑事訴訟法第159 條之1 第1 項已有明文。本件被告丁○○
    之辯護人以證人乙○○、己○○於本院羈押訊問時所為關於
    被告丁○○之陳述，認無證據能力云云，然上揭所稱之向法
    官所為之陳述得為證據，因係其任意陳述信用性已受確定保
    障之情況下所為，是上開得為證據之被告以外之人（即乙○○、己○○）於審判外於向法官所為之陳述，即有證據能力
    。且證人乙○○、己○○之上開陳述，除於本院審理時提示
    予被告丁○○及其辯護人表示意見外，另亦踐行交互詰問程
    序，已屬合法調查，自得為本件判決之證據。
乙、實體部分：
壹、有罪部分：
一、訊據被告丙○○，對於販賣第一級毒品海洛因4 次予辛○○
    及曾轉讓第二級毒品甲基安非他命5 次予庚○○等事實，業
    已坦承不諱，然矢口否認有何販賣第一級毒品海洛因予甲○○、戊○○之犯行，並辯稱：伊沒有賣海洛因予甲○○、戊○○，他們2 人是找乙○○拿，係乙○○將海洛因賣予甲○○、戊○○，伊僅曾開車搭載乙○○去交海洛因予甲○○云
    云。另被告丙○○之辯護人則以：關於甲○○、乙○○及辛○○部分，被告丙○○均坦承有參與，但次數沒有如起訴書
    那麼多次，且從監聽譯文中，被告乙○○有毒品來源的管道
    ，也可決定價格，故不能積極證明丙○○是擔任主謀角色。
    至壬○○無論於偵查或鈞院證述，均否認交易對象為被告丙○○，雖共同被告丁○○曾稱受被告丙○○委託而交付予壬○○，然從丁○○歷次供述有相當的差異。至於被訴販賣予
    丁○○部分，丁○○於警詢沒有提到向丙○○購買毒品之事
    ，卻在偵訊中稱被告丙○○曾叫被告己○○送毒品過來，後
    來偵訊時又改稱，都是被告丙○○親自送過來，最後一次偵
    訊又說被告己○○曾經載被告丙○○來過2 、3 次，此前後
    矛盾之證詞不能證明被告丙○○有販賣海洛因予丁○○之情
    等語為被告丙○○辯護。另訊據被告乙○○對於前揭犯行固
    曾坦承不諱，惟嗣又辯稱：伊沒有賣海洛因予甲○○，伊只
    是依丙○○指示在車內將海洛因交予甲○○2 次；另壬○○
    雖然有時會來電向伊表示要買海洛因，但是伊都是騙壬○○
    ，實際上並沒有交易；至伊僅兩次轉讓海洛因予庚○○，並
    沒有5 次云云。另被告乙○○之辯護人則以：依證人甲○○
    於本院之證述內容可知向甲○○所出售之海洛因均為被告丙○○所有，且出售之金額亦為被告丙○○所收取，被告乙○○分文未得。而證人壬○○於本院審理也證稱未曾見過乙○○，且送貨之人都是小黑，被告乙○○應僅有負責接聽電話
    等語為被告乙○○辯護。至訊據被告丁○○，對於上前揭犯
    行固曾坦承不諱，惟後又辯稱：伊沒有賣海洛因予壬○○云
    云。而其辯護人則以：被告丁○○雖坦承搭載丙○○去找辛○○，但被告丁○○都在車上，沒有看到交易過程，也不知
    道丙○○是要交易毒品，且根據辛○○警詢筆錄，辛○○也
    沒有看到丁○○，此部分沒有證據證明被告丁○○與丙○○
    有犯意聯絡。另壬○○部分，被告丁○○不知道壬○○之真
    實姓名，沒有參與交易過程，且壬○○也無法指認被告丁○○有賣毒品，難以證明被告丁○○與丙○○、乙○○有販賣
    毒品的犯意聯絡等語為被告丁○○辯護。訊據被告己○○對
    於前揭犯行，業已坦承不諱。另其辯護人則以：被告己○○
    雖曾自白有協助丙○○販賣第一級毒品給辛○○，但被告己○○堅決否認有參與販賣毒品，也不知道載被告丙○○是去
    販賣毒品，辛○○在警詢、偵訊中均稱從來沒有提過己○○
    ，被告己○○並沒有參與等語為被告己○○為有利之辯護。
二、關於被告丙○○、乙○○是否2 次共同販賣第一級毒品海洛
    因予甲○○部分（即事實二之(一)、(二)部分、附表編號一至二
    之行為）：
  (一)證人甲○○於警詢時曾指稱：「我曾向綽號偉豪、淑華、..
    ，購買過毒品」、「我向偉豪、淑華 (兩人係男女朋友關係
    ）購買過海洛因3 次... 」等情（見偵卷14640 卷第6 頁下
    方至第6 頁背面中段）。後於97年1 月4 日檢察官訊問時證
    稱：「（向丙○○、乙○○之購毒經過？）... ，我跟他買
    過海洛因3 次，.. ， 都是丙○○拿給我的，乙○○則在車
    上等候，乙○○有一次也遞送毒品給我，海洛因這3 次我各
    跟他購買1000元2 次以及3000元1 次」、「（可否將丙○○
    以及乙○○分工情形詳述？）大部分都是丙○○送過來，乙○○在車上等... 」等語（見偵14640 卷第92頁背面中段）
    ，又於97年1 月31日檢察官訊問時再結稱：「（97年1 月4
    日偵訊時，你稱向丙○○以及乙○○購毒經過是否實在？）
    均屬實在，... ，我要說的交易海洛因的3 次，其中2 次是
    在我還未住院前，在汐止鄉長路他開車載乙○○前去，我則
    是騎車前去，後來我上他車子，乙○○給我毒品，我則將錢
    交給丙○○，購買毒品是海洛因」等語屬實（見偵1934卷第
    20 4頁背面中段）。另於97年3 月10日檢察官訊問時更證稱
    ：「（96年7 月到96年10月23日你住院前，有兩次以1000元
    價格於汐止鄉長路跟他們買過海洛因？）是，這兩次都是他
    們2 人過來，我將錢交給丙○○，乙○○將毒品交付給我」
    、「（這兩次能否確定時間？）應該是96年8 月份1 次，9
    月份1 次，因為我10月份就因腳傷去住院了」、「（96年11
    月2 日出院到你96年11月23日被查獲時，你還有於汐止大同
    路蘇銘昌住處跟他們買過一次3000元海洛因？）他們是有去
    該處，不過那次算是戊○○買的，因為丙○○打電話給我，
    我才誤記為那次是我買的，其實那次是蕭淑華自己付錢給丙○○購買的」等語明確（見偵1934卷第244 頁中段以下）。
    綜觀證人甲○○前揭於警詢及歷次偵查中之證述內容，其對
    於被告丙○○、乙○○出售海洛因之次數供述略有出入，然
    此係因為誤將其女友戊○○於96年11月間向丙○○購買海洛
    因之情節記入所致，然其對於被告丙○○、乙○○有無販售
    海洛因、96年10月23日住院前交易海洛因之次數、地點、價
    格，被告丙○○與乙○○之分工情形，均證述甚詳，且前後
    證述相符。是其前揭證稱之被告丙○○、乙○○有共同販賣
    第一級毒品海洛因乙情，應非全然屬虛。
  (二)另證人甲○○於本院審理時，就其與被告丙○○、乙○○交
    易海洛因等細節更結稱之「（你記得買的時間及地點嗎？）
    我最記得的是96年8 月26日，因為當天我剛在五堵車站附近
    ，拿到毒品就被抓了」、「（是上午還是晚上？）是晚上10
    、11點多，跟丙○○買毒品」、「（有沒有看到乙○○跟著
    去？）有，乙○○坐在副駕駛座」、「（是拿海洛因還是安
    非他命？）是丙○○拿2 千元的海洛因給我」、「我有在起
    訴書二之(一)(1)、(2)所示之時間、地點購買海洛因各1 次，其
    中有1 次就是我剛才所講的96年8 月26日晚間在五堵火車站
    附近的鄉長路」、「（96年9 月18日你打給乙○○的000000
    0000號行動電話，打完後乙○○打給丙○○，就這兩段譯文
    所示，該次是否有交易海洛因？）我打給乙○○問偉豪在不
    在，乙○○說在，後來乙○○有沒有打給丙○○我不知道，
    這一次好像有交易，但我沒有印象，時間太久了，好像就是
    起訴書二之(一)(2)的部分，但確定時間我不記得了」等情（分
    見本院卷二第35頁中段、第37頁中段及第40頁下方至第41頁
    上方），經核與其前揭於警詢及歷次偵查中所證述情節相符
    。
  (三)況被告丙○○於本院審理時曾稱：海洛因部分，甲○○大部
    分是找乙○○拿，伊曾載乙○○去過2 、3 次，乙○○販賣
    價錢都是1 、2 千元；96年8 月26日晚上伊有與乙○○有交
    毒品予甲○○，係伊載乙○○過去等情（分見本院卷三第22
    0 頁下方、第227 頁）。另被告乙○○於本院審理時亦自承
    ：「（汐止鄉長路那邊有沒有賣海洛因給甲○○？）我只知
    道在五堵、汐止附近有，五堵車站1 次，汐止1 次，是丙○○跟甲○○聯絡，我是陪丙○○去，2 次都是海洛因，是丙○○賣給甲○○，價錢多少我不知道大約是1 、2 千元」等
    語（見本院卷三第244 頁中段以下）。從被告丙○○與乙○○前揭陳述可徵，被告丙○○與乙○○確曾2 次一同前往五
    堵火車站附近之臺北縣汐止市鄉○路附近某處及基隆或汐止
    某火車站附近，各將價格約1 、2 千元之第一級毒品海洛因
    交予證人甲○○之事實，益徵證人甲○○前揭之證述屬實。
  (四)又證人甲○○於96年8 月25日晚間自被告丙○○、乙○○處
    購得海洛因後，曾於翌日（即96年8 月26日）凌晨2 時30分
    許，於行經臺北縣汐止市○○路197 巷時，因持有該包海洛
    因為警查獲，並為警當場扣得該海洛因1 包（毛重0.3 公克
    ，淨重0. 1公克），後經本院以持有第一級毒品罪判處罪刑
    確定各情，有本院96年度士簡字第1571號刑事簡易判決1 份
    存卷可查。足認證人甲○○前揭於本院審理時所結稱之96年
    8 月25日晚間曾自被告丙○○與乙○○處購得價格2 千元海
    洛因1 包等證述，自屬可信。雖證人甲○○於本院審理時係
    證稱：被告丙○○、乙○○係96年8 月26日晚間販賣海洛因
    乙情（見本院卷二第35頁中段及第52頁上方），然證人甲○○係於96年8 月26日凌晨為警查獲持有該包海洛因，此參前
    揭刑事簡易判決書即明。另證人甲○○於96年8 月26日凌晨
    2 時30分許被員警查獲後，曾於當日上午10時46分許撥打電
    話予其女友即證人戊○○通知戊○○聯繫友人辦理交保事宜
    ，此有通聯紀錄1 份在卷可查（見他3404卷第38頁）。是證
    人甲○○前揭之證述應係將96年8 月25日誤認為96年8 月26
    日所致。
  (五)另觀諸被告乙○○與證人甲○○，及被告乙○○與被告丙○○於96年9 月18日為前述海洛因交易前之行動電話通話內容
    之監聽譯文：（見他3404卷第70頁）
  (1)（A：被告乙○○、B：證人甲○○）
    96年9月18日凌晨3時52分許
    B：喂，「淑華」。
    A：你誰？
    B：「阿興」（指甲○○）
    A：喔。
    B：你人在哪？方便嗎？
    A：有，我等一下打給你。
  (2)（A：被告乙○○、B：被告丙○○）
    96年9月18日21時17分許
    B：喂。
    A：你那個筆（指針筒）呢？
    B：微波爐裡面，袋子跟罐子裡面都有啦。
    A：「阿興」（指甲○○）要1000元，等一下回來再講。
    B：「阿興」？，在哪邊？
    A：他在汐止，到火車站會打電話過來。
    B：他要到基隆或車站喔。
    A：對啊。
    B：我知道。
  (3)另參被告乙○○於本院審理時所稱：伊有將甲○○欲以1 千
    元購買海洛因之訊息告知被告丙○○等語（見本院卷三第24
    5 頁下方至246 頁上方）。可徵證人甲○○確實於96年9 月
    18日某時許，有將購買價格為1 千元之海洛因之訊息告知被
    告乙○○，而被告乙○○亦將此訊息告知被告丙○○。且被
    告丙○○與被告乙○○之為前揭通話時，尚且詢問被告乙○○關於被告甲○○之交易海洛因地點為何，顯見證人甲○○
    於本院審理時所證述之96年9 月18日某時許，曾自被告丙○○、乙○○處購得價格1 千元之第一級毒品海洛因1 包等情
    ，自屬可採。
  (六)又刑法關於正犯、從犯之區別，係以其主觀之犯意及客觀之
    犯罪行為為判斷標準，凡以自己犯罪之意思而參與犯罪，無
    論其所參與者是否係犯罪構成要件之行為，皆為正犯；其以
    幫助他人犯罪之意思而參與犯罪，所參與者苟係犯罪構成要
    件之行為，亦為正犯；必以幫助他人犯罪之意思而參與犯罪
    ，所參與者又為犯罪構成要件以外之行為，始為從犯。且聯
    絡毒品買賣、交付毒品、收取毒品買賣價金等行為，均屬販
    賣毒品罪構成要件事實之部分行為，苟有參與其事，即係分
    擔實行犯罪行為，自應負共同販賣毒品罪責。本件依證人甲○○之證述，被告丙○○前揭2 次交易海洛因時，均由被告
    乙○○交付，且於96年9 月18日之交易時，被告乙○○甚將
    證人甲○○將購買海洛因之訊息告知被告丙○○，故被告丙○○、乙○○實已就聯絡毒品買賣、交付毒品、收取毒品買
    賣價金等販賣毒品罪之構成要件行為互為分工，渠等就前揭
    2 次販賣海洛因予證人甲○○之犯行，有犯意聯絡及行為分
    擔之事實，甚為明確。
  (七)綜上所述，被告丙○○、乙○○確實分別於96年8 月25日晚
    間10、11時許及96年9 月18日某時許，各將價格2 千元、1
    千元之海洛因各1 包共2 次販賣予證人甲○○等事實，應甚
    為明確。被告丙○○、乙○○此部分犯行，即堪認定。
三、關於被告丙○○有無3 次將第一級毒品海洛因出售予證人戊○○部分（即事實三之(一)至(三)部分，即附表編號三至五之行
    為）：
  (一)證人戊○○於97年1 月31日檢察官訊問時曾證稱：「... ，
    甲○○住院期間，丙○○拿毒品到汐止國泰醫院急診室門口
    交付給我，共有2 到3 次，乙○○則是陪同丙○○前去1 到
    2 次」、「甲○○住院時，他每隔1 、2 天就去賣我一次、
    出面交易的人多是丙○○，... ，我跟他買的都是海洛因」
    等情（分見偵1934卷第202 頁背面中段、第203 頁上方）。
    後於97年3 月7 日檢察官訊問時又證稱：「（所以你跟丙○○購毒時，你都是直接向丙○○接洽？）是」、「（有看過
    乙○○嗎？）剛剛有看到」等語（見偵1934卷第239 頁下方
    ）
  (二)另證人戊○○於本院審理時亦曾結稱：「（是你主動或丙○○主動兜售毒品？）他沒有主動，一開始是甲○○打電話給
    丙○○，我後來也有打電話給丙○○」、「（你何時知道丙○○有在賣毒品？）8 月才認識丙○○，陸續才打電話問他
    有沒有毒品」、「（你跟何人買毒品？）只有跟丙○○買」
    、「（你都跟丙○○買海洛因或安非他命？）安非他命比較
    少，都是海洛因，因為我一開始沒有施用安非他命」、「（
    你怎麼跟丙○○聯絡交易？）打電話給丙○○」、「（是否
    因為甲○○住院之後，你們的交易地點才改成國泰醫院汐止
    分院的急診室？）對」、「（國泰醫院的部份如何交易？）
    我的部分是我向丙○○買海洛因」、「這是否你打電話給丙○○，表示『我是阿興的女朋友，我要拿硬的』，10月23日
    這次有無交易？）有交易」、「（當時甲○○是否住院？）
    剛住院，意識不是很清楚，這次是我要用的」、「（這次的
    交易地點在哪裡？）在汐止的一間國小門口」、「（這是你
    在96年10月24日打給丙○○，你表示你想要跟他處理女生，
    一張要好一點的，當時丙○○在保齡球館，這次有無交易？
    ）有的，是在汐止保齡球館旁邊的旅館，起訴書上面沒有寫
    。是路我不熟」、「（96年10月24日那次就是交易壹仟元？
    ）對」、「（同卷第141 頁，你又打電話給丙○○，表示你
    是阿興的女朋友，說要2 ，到汐止打電話給他，又說8 分之
    1 是多少，2 是什麼意思？）2 千元」、「（你問8 分之1
    ，他說3 千5 ，這句對話是什麼意思？8 分之1 錢是0.45，
    這是指重量，他表示要3 千5 百元」、「（你之後又說上次
    4 分之1 才拿5 千？4 分之1 是0.9 ，5 仟元，我說為何0.
    45要3 千5 百元，我覺得比較貴」、「（接下來又說我現在
    上源頭了這什麼意思？）不知道，應該是快過來了」、「（
    這次有無交易？）有，在汐止國泰醫院交易，就是在當天就
    交易」等語屬實（分見本院卷二第113 頁下方至114 頁上方
    、第114 頁下方至115 頁上方、第117 頁及第118 至120 頁
    ）。觀諸證人戊○○之前揭證述，其對於其男友即證人甲○○住院期間（即96年10月23日至同年11月2 日），被告丙○○交付海洛因之次數、地點等過程均已證述甚詳。
  (三)再觀諸被告丙○○所使用之0000000000號行動電話與證人戊○○所使用之0000000000號行動電話於96年10月23日為前述
    海洛因交易前之行動電話通話內容之監聽譯文：（見偵1464
    0 卷第18頁上方）
    （A ：證人戊○○、B ：被告丙○○）
    96年10月23日某時許
    A：偉豪喔。
    B：誰？
    A：我是阿興女朋友。
    B：喔。
    A：你要過來嗎？我想先去跟人家拿東西。
    B：拿什麼？
    A：拿硬的。
    B：拿硬的幹嘛？
    A：人家要處理阿。
    B：我到了
    而被告丙○○於本院審理時亦自承上開通話內容確為其與證
    人戊○○之通話內容（見本院卷三第228 頁上方），亦足認
    證人戊○○前揭證述屬實。雖該監聽譯文內容無法明確得知
    被告丙○○與證人戊○○確係交易海洛因，然證人戊○○於
    本院審理時曾證稱：伊大部分是施用海洛因，比較少用安非
    他命乙情（見本院卷二第114 頁下方至115 頁上方），而上
    開監聽譯文中證人戊○○係先詢問被告丙○○是否過來？要
    去向他人拿「硬的」處理（即安非他命），而被告丙○○隨
    即向證人戊○○稱：已經到了，顯見被告丙○○當日結束通
    話後所交付予證人戊○○之毒品應屬第一級毒品海洛因無疑
    。
  (四)次參被告丙○○所使用之0000000000號行動電話與證人戊○○所接聽之0000000000號行動電話（該電話通常為其男友甲○○使用）於96年10月24日為前述海洛因交易前之行動電話
    通話內容之監聽譯文：（見偵1934卷第140 頁下方至141 頁
    上方）
   （A ：被告丙○○、B ：證人戊○○）
    96年10月24凌晨4時12分許
    B：你手機秀逗了？
    A：收訊不好，有事？
    B：想要跟你處理女生。
    A：好啊，多少？
    B：1張。我要好一點的。
    A：你要來嗎？
    B：你在哪？
    A：保齡球館這邊。
    B：你在那間旅館喔，那我到了再打電話。
    被告丙○○於本院審理時亦自承上開通話內容確為其與證人
    戊○○之通話內容乙情（見本院卷三第224 頁下方），即堪
    認證人戊○○之前揭證述屬實。另依上開行動電話監聽譯文
    內容，證人戊○○與被告丙○○於該通話中已就交易毒品之
    種類、價格、品質及地點等達成合意，且之後亦無再就該次
    交易為通話或聯繫，顯見被告丙○○應於該次通話後之某時
    許，在臺北縣汐止市某保齡球館附近某處，以1 千元之價格
    將第一級毒品海洛因販賣予證人戊○○之事實，應可認定。
  (五)又查被告丙○○所使用之0000000000號行動電話與證人戊○○所使用之0000000000號行動電話於96年10月25日為前述海
    洛因交易前之行動電話通話內容之監聽譯文：（見偵1934卷
    第141 頁下方至142 頁上方）
   （A ：被告丙○○、B ：證人戊○○）
    96年10月25日23時8 分許
    B：偉豪喔！
    A：你誰？
    B：我「阿興」他女朋友。
    A：喔，怎樣？
    B：要2啊。
    A：2喔，我到汐止打給你。
    B：你那個8分之1多少？
    A：3500元。
    B：你上次4分之1才拿5000元。
    A：我現在上源頭了，我可以給你洗1比1，東西還很好。
    B：那2000元有多少？
    A：我一定給你比重會到啦。
    B：我知道，所以才跟你拿。
    A：我到汐止再打給你，你在哪裡？
    B：我在國泰醫院這邊。
    被告丙○○於本院審理時自承上開通話內容確為其與證人戊○○之通話內容，僅忘記當日有無交易乙節（見本院卷三第
    224 頁下方），堪認證人戊○○之前揭證述應為屬實。且前
    開行動電話監聽譯文內容中，證人戊○○即已告知被告丙○○要購入2 千元之毒品，被告丙○○於該通話中尚就毒品是
    否有無稀釋、稀釋比例等海洛因稀釋各情告知證人戊○○，
    證人戊○○亦詢問被告丙○○各重量之海洛因價錢為何，顯
    見該通電話之通話內容，應係被告丙○○與證人戊○○就當
    日稍後之海洛因交易互相聯繫交易細節。況該次通話後，被
    告丙○○與證人戊○○亦無再就該次交易為通話或聯繫，顯
    見被告丙○○應於該通話後之某時許，在臺北縣汐止市汐止
    國泰醫院附近某處，曾將價格約2 千元之第一級毒品海洛因
    販賣予證人戊○○之事實，應屬可信。
  (六)綜上所述，被告丙○○確實分別於96年10月23日、10月24日
    、10月25日之某時許，各將價格約1 千元、1 千元、2 千元
    之海洛因各1 包共3 次販賣予證人戊○○等事實，均應明確
    。被告丙○○此部分犯行，即足認定。
四、關於被告丙○○有無4 次將第一級毒品海洛因出售予證人辛○○、被告丁○○有無前後3 次、被告己○○是否曾各幫助
    被告丙○○販賣第一級毒品予證人辛○○之部分：（即事實
    四之(一)至(四)部分，即附表編號六至九之行為）
  (一)上揭事實四之(一)至(四)關於被告丙○○曾販賣第一級毒品海洛
    因予證人辛○○共4 次等事實，業經被告丙○○於本院審理
    時均已坦承不諱（分見本院卷一第177 頁中段、本院卷二第
    162 頁上方、本院卷三第221 頁中段及第223 頁中段至224
    頁上方）。另被告丁○○、己○○亦各坦承曾搭載被告丙○○至證人辛○○之工作地點或住處（被告丁○○坦承3 次、
    被告己○○坦承1 次），使被告丙○○可至臺北市萬芳醫院
    附近或辛○○住處附近，將第一級毒品海洛因販賣予證人辛○○（被告丁○○部分見本院卷一第42頁、第89頁、本院卷
    二第163 頁及本院卷三第222 頁、第224 頁；被告己○○部
    分見本院卷一第45頁、第89頁、本院卷二第163 頁及本院卷
    三第222 頁、第224 頁）。且經核與證人辛○○於警詢及偵
    查中所證述之情節大致相符（分見偵1934卷第24至29頁、第
    85至87頁，至次數及被告乙○○是否參與部分，均詳後述）
    。足認被告丙○○、丁○○及己○○之前揭陳述，尚非無據
    。至被告丁○○、己○○之辯護人就此部分所各辯稱之被告
    丁○○、己○○並不知悉丙○○將出售毒品乙節，即與被告
    丁○○、己○○前揭所述不符，不足採信。
  (二)另觀諸被告丙○○所使用之0000000000號行動電話與證人辛○○所使用之0000000000號行動電話於96年10月9 日、96年
    10月10日、96年10月21日、96年11月14日為前述海洛因交易
    前、後之行動電話通話內容之監聽譯文：
    （分見偵1934卷第132 頁上方、第133 頁下方至134 頁上方
    、第138 頁中段及第144 頁中段）
  (1)96年10月9日17時44分許
    （A ：被告丙○○、B ：證人辛○○）
    B：喂。
    A：怎樣？
    B：他剛才打電話過來問我說可以換別批的嗎（指毒品）？
    A：我怎麼會有那麼多批可以換？
    B：跟他說沒有別批可以換？他是跟我說要換別批還是要補他。
    A：我也沒怎麼賺，我賺的部分可能轉移你那邊去了。
    B：所以就是扣錢起來了啊。
    A：那邊扣起來東西就會減少。
    B：我也是這樣秤重的啊，那樣要怎樣跟他說？
    A：跟他說沒辦法，東西也不是我生產的。
    B：那我跟他說沒別批的啊。
    A：有好一點的我再跟他說啦。
  (2)96年10月10日15時52分許
   （A ：被告丙○○、B ：證人辛○○）
    A：喂。
    B：帥哥，方便嗎？
    A：說吧。
    B：要來嗎？
    A：好。
    B：3張啦！
    A：好。
    B：來順便幫我買筆。（指針筒）
  (3)96年10月21日16時33分許
   （A ：被告丙○○、B ：證人辛○○）
    B：有空嗎？
    A：有啊。
    B：趕快過來，在醫院（萬芳醫院）
    A：好。
    B：到的時候打給我。
    B：幫我買原子筆（意指針筒）
    A：好。
  (4)96年11月14日8時31分許
   （A ：被告丙○○、B ：證人辛○○）
    B：你在睡覺？
    A：沒有。
    B：萬芳，不要再等到下午了，幫我拿原子筆。
    A：好啦。
  (5)觀諸前揭被告丙○○與證人辛○○為交易第一級毒品海洛因
    前、後之行動電話通話內容監聽譯文內容，該96年10月9日
    之通話內容中，可明確得知被告丙○○應於該通話內容前已
    將第一級毒品海洛因交予證人辛○○，但或可能該包海洛因
    品質不佳，致證人辛○○交易後撥打電話予被告丙○○討論
    能否更換事宜，況被告丙○○經本院提示該次監聽譯文內容
    後，亦坦承當日有交易海洛因之情（見本院卷三第223 頁中
    段），顯見被告丙○○當日確有將海洛因交予證人辛○○之
    事實，應為明確。至96年10月10日、96年10月21日及96年11
    月14日之通話內容中雖被告丙○○及證人辛○○均未言及將
    交易之毒品為何，然綜參證人辛○○於警詢時即稱其有施用
    海洛因及安非他命毒癮之陳述（見偵1934卷第25頁中段），
    及前揭通話內容中證人辛○○均要求被告丙○○拿原子筆（
    按：指針筒）過來各情，復以第一級毒品海洛因通常為為粉
    末狀，施用者常以水或葡萄糖稀釋後再置入針筒內使用之情
    ，而證人辛○○又均要求被告丙○○順便帶針筒過來，均足
    認證人辛○○在前述通話內容中確係有向被告丙○○購買海
    洛因之意，而被告丙○○聽其聞後亦知悉證人辛○○所欲購
    入為第一級毒品海洛因，且均於前3 次通話後未久，由被告
    丙○○將第一級毒品海洛因各1 包販賣予證人辛○○等事實
    ，亦足認定。
  (三)綜上所述，被告丙○○確實有於事實四之(一)至(四)所示之時、
    地，將第一級毒品海洛因販賣予證人辛○○之事實，另被告
    丁○○亦曾於事實四之(一)、(三)、(四)所示之時間共3 次、被告
    己○○於事實四之(二)所示之時間，各駕車搭載被告丙○○，
    前往臺北縣中和市○○路之證人辛○○住處附近及臺北市萬
    芳醫院附近某處等處，使被告丙○○各得將第一級毒品海洛
    因販賣予證人辛○○等事實，均應甚為明確。
五、關於被告乙○○、丁○○有無3 次將第一級毒品海洛因出售
    予證人壬○○部分（即事實五之(一)至(三)部分，即附表編號十
    至十二之行為）：
  (一)證人壬○○於警詢時即曾稱：「（你所施用第一級毒品海洛
    因跟第二級毒品安非他命之來源為何？）我是以00-0000000
    0 、0000000000電話打給綽號娜娜之女子，向他購買第一級
    毒品海洛因，第二級毒品的來源我忘記向誰購買了」、「（
    你向綽號娜娜之女子購買毒品次數為何？價錢及重量為何？
    總金額為何？）我跟綽號娜娜之女子購買毒品總共3 次，每
    次為新臺幣1 千元、重量約0.1 公克，總金額為3 千元整」
    、「（你是否知道綽號小黑之男子係受何人指示販運毒品？
    ）綽號小黑之男子是受綽號娜娜之女子指使販運毒品，因為
    娜娜曾經告訴我會叫小黑將毒品送過來」、「（綽號娜娜之
    女子及綽號小黑之男子外型特徵如何？）我不曾見過娜娜之
    女子，綽號小黑之男子中等身材，約168 公分左右，年約20
    餘歲」、「（警方現提示犯罪嫌疑人紀錄表供你指認，犯罪
    嫌疑人綽號小黑之男子可能不在其中，你是否能明確指認出
    上述等人？）我能明確指出犯罪嫌疑人紀錄表編號第2 名為
    綽號小黑之丁○○」等情明確（見偵1934卷第208 至211 頁
    ）。另證人壬○○於偵查中亦曾證稱：「（何時開始向乙○○以及丁○○購毒？）96年10月、11月、12月間開始向渠等
    購毒，我是透過朋友才知道名為娜娜之女子有販毒，因此我
    就以0000000000以及家中00000000電話撥打娜娜持用之0000
    000000號電話洽詢購毒事宜，我一共跟他買過3 次，每次代
    價1 千元，重量約為0.1 公克海洛因，她都是要小黑送過來
    給我，我即交付金錢給小黑」、「（3 次購毒時地？）正確
    時間我無法記憶、必須看譯文，至於地點都是在臺北縣瑞芳
    鎮四角亭的大埔路上，方式都是對方騎機車過來，我於該處
    等待，一手交錢，一手交貨」、「（0000000000自稱福仔的
    人是否就是你？）是」、「（據丁○○表示，你們見面地點
    都是在四角亭公車站牌，你就是阿福，跟你交易過3 、4 次
    ，時間為96年11月、12月間的事情？）是」、「（那何以譯
    文中有10月份的買賣？）其實那是接近的時間點」等語屬實
    （見偵1934卷）。綜觀證人壬○○前揭於警詢及偵查中之證
    述內容，其對於被告乙○○、丁○○出售海洛因之次數、金
    額、交易地點、聯絡方式、交付模式，被告乙○○與丁○○
    之分工情形各節，均證述甚詳，且前後證述相符。是其前揭
    證稱之被告乙○○、丁○○有共同販賣第一級毒品海洛因乙
    情，應非全然屬虛。
  (二)而證人壬○○本院審理時尚證稱：「（你是要找娜娜買毒品
    嗎？）是肉丸說娜娜那邊有海洛因」、「（你怎麼跟娜娜聯
    絡的？）用電話聯絡。聯絡好之後再去拿。有時候在我們那
    邊四角亭，有時候在基隆那邊。我自己都是用剛才的行動電
    話與娜娜聯絡」、「（娜娜有換過電話？）娜娜不一定只有
    一支電話」、「（你有無見過娜娜本人？）沒有」、「（你
    們交易的內容為何？）是買海洛因，一次買一千、二千元。
    壹仟元差不多一包，一包是一次的份量」、「（如何相約見
    面交貨？）約在瑞芳的四角亭或基隆的馬路旁。一手交錢一
    手交貨」、「（對方開車還是騎車？）開車。開什麼車不記
    得了。拿貨給我的人是男的。但是沒有告訴我真實姓名」、
    「（拿貨的人有無告訴你他的綽號？）沒有。因為該人會開
    車來問我是不是阿福或福仔，我說我是，他們就將海洛因交
    給我，我就將錢給他」等語屬實（見本院卷三第67至68頁）
    ，即與其於偵查中所證述之情節相符。另被告丁○○於偵查
    中亦曾自承：「（壬○○部分是否由乙○○單獨販賣給他，
    而交由你去送貨？）是，總共有3 、4 次，我每次都向他收
    取1 千元，回來之後交給乙○○，這是96年11月到12月的事
    情，地點則是在臺北縣瑞芳鎮四角亭公車站牌」、「（你所
    稱的阿福就是壬○○？）是」等語（見偵2172卷第43頁至44
    頁），即足徵證人壬○○之前揭證述應為屬實。
  (三)另觀諸被告乙○○所使用、但由被告丁○○所接聽之000000
    0000號行動電話與證人壬○○所使用之0000000000號行動電
    話（登記人為證人壬○○之母林張喜美）於96年10月13日為
    前述海洛因交易前之行動電話通話內容之監聽譯文：
    （見偵1934卷第172 頁中段）
  (1)96年10月13日13時0 分許
   （A：被告丁○○、B：證人壬○○）
    B：麻煩再拿1000元（毒品1000元）
    A：你是誰？
    B：「福仔」
    A：那個「福仔」？
    B：四角亭。
    A：你的本名？
    B：「林協成」。
    A：你昨天有來？
    B：有啊，拿了之後不知道擺哪，東西不見了。
    A：真的假的。
    B：真的。
    A：電話中不要說太多。
    B：我知道，要約在哪裡等？
    A：車站。
    B：好，我坐車過去。
  (2)而被告乙○○亦自承該0000000000號行動電話大部分由其接
    聽乙情（見本院卷三第246 頁下方），另觀諸該行動電話各
    於96年10月10日15時1 分許與0000000000號行動電話使用人
    之通話內容中（見偵1934卷第171 頁中段以下），該000000
    0000號行動電話使用人撥打進來後，即表示「娜娜」在嗎？
    該接聽之人隨即表示等一下，即由被告乙○○接聽，且被告
    乙○○在隨後之通話中尚向該來電之人表示該電話（即0000
    000000號行動電話）現交由伊弟弟使用，除可徵該名綽號「
    娜娜」之女子即為被告乙○○外，更可證明該0000000000號
    行動電話在該時，已由被告乙○○所稱之「弟弟」之人使用
    中，另依該0000000000號行動電話曾於96年10 月10 日15時
    48分許撥打至0000000000號行動電話為通話時之通話內容中
    （見偵1934卷第171 頁下方至172 頁上方），使用並撥打該
    00 00000000 號行動電話之人曾向綽號「土虱」之人自稱為
    「志凱」，即可認被告乙○○所稱之「弟弟」之人，應為被
    告丁○○無誤。
  (3)另依上開行動電話監聽譯文內容，證人壬○○實與接聽電話
    之被告丁○○就交易海洛因之價格、地點等達成合意，足見
    被告丁○○應於該次通話後之某時許，即前往在臺北縣瑞芳
    鎮○○路四角亭某車站附近，由被告丁○○將該第一級毒品
    海洛因1 包，以1 千元之價格販賣予證人壬○○。雖依上開
    行動電話監聽譯文內容，無法確認該通話中有言即將交易何
    種毒品乙情，然被告丁○○於通話中聽聞證人壬○○要求再
    拿1 千元過來之言詞，隨即詢問來電者為何人，經證人壬○○回稱為四角亭之「福仔」、並告知本名後，隨即詢問相約
    地點，顯見被告丁○○與證人壬○○實已就交易毒品之種類
    早有默契。
  (四)再依被告乙○○所使用之0000000000號行動電話與證人壬○○家中所使用之00-00000000 室內電話於96年10月26日為前
    述海洛因交易後之行動電話通話內容之監聽譯文：（見偵19
    34卷第173 頁中段）
  (1)96年10月26日13時10分許
   （A：被告乙○○、B：證人壬○○）
    B：喂，「弟弟」喔？
    A：什麼「弟弟」？
    B：我拿到了。
    A：林協成喔！
    B：拿到了，謝謝。
    A：喔。
  (2)雖被告丁○○自96年10月10日時大多數已使用該0000000000
    號行動電話，然被告乙○○亦自承該0000000000號行動電話
    大部分由其接聽乙情（見本院卷三第246 頁下方），且上開
    通話內容，當證人壬○○撥打電話至該0000000000號行動電
    話時即稱該接聽者為「弟弟」，而該接聽者質疑來電者為何
    人，可徵該通電話是由被告乙○○接聽。另當證人壬○○表
    示為我拿到了」後，被告乙○○隨即稱：「壬○○喔」，顯
    見被告乙○○於聽聞證人壬○○來電表示「我拿到了」之言
    詞後，隨即能辨認出來電者為證人壬○○，足徵被告乙○○
    知悉證人壬○○於通話中所稱之「拿到了」之語意為何、且
    亦應知悉係由何人交付予證人壬○○，均足認證人壬○○之
    前揭證述屬實。顯見，被告丁○○確實於該通電話前某時許
    ，經被告乙○○交付某包海洛因後，騎乘前往在臺北縣瑞芳
    鎮○○路四角亭某車站附近，由被告丁○○將該第一級毒品
    海洛因1 包，以1 千元之價格販賣予證人壬○○，再由證人
    壬○○並將該1 千元交予被告丁○○，由被告丁○○再交予
    被告乙○○之事實，應屬可信。
  (五)復參被告乙○○所使用之0000000000號行動電話與證人壬○○家中所使用之0000000000行動電話於96年11月14日為前述
    海洛因交易前之行動電話通話內容之監聽譯文：（見偵1934
    卷第176 頁中段以下）
  (1)96年11月14日17時33分許
   （A：被告乙○○、B：證人壬○○）
    A：喂。
    B：娜娜嗎？我福仔。拿1000（元），你人在哪？
    A：六堵，多拿一點啦，拿去學校吃。
    B：六堵哪裡？
    A：幸福人生那裡。
    B：可不可以近一點，到八堵。
    A：好，要多少？
    B：1000（元），要好一點。
    A：你要好還是要多？
    B：好一點。
    A：你出發告訴我。
    B：我要去坐車了。
  (2)而被告乙○○亦自承該0000000000號行動電話大部分由其接
    聽、確實與證人壬○○為前述通話內容各情（見本院卷三第
    247 頁下方），即堪認證人壬○○之前揭證述應為屬實。且
    前開行動電話監聽譯文內容中，證人壬○○即已告知被告乙○○要購入1 千元之毒品，被告乙○○於該通話中尚詢問證
    人壬○○該毒品是要品質好或是需要份量多，顯見該通電話
    之通話內容，應係被告乙○○與證人壬○○就當日稍後之海
    洛因交易互相聯繫交易細節。況該次通話後，被告乙○○與
    證人壬○○亦無再就該次交易為通話或聯繫，顯見被告乙○○應於該通話後之某時許，委託被告丁○○騎乘機車前往其
    與壬○○相約之臺北縣瑞芳鎮○○路四角亭某車站附近，由
    被告丁○○將第一級毒品海洛因1 包，以1 千元之價格販賣
    予壬○○，壬○○並將該1 千元交予丁○○，由丁○○再交
    予乙○○之事實，應屬可信。
  (六)另依證人壬○○之證述及被告丁○○之陳述，此3 次交易海
    洛因時，均由被告丁○○交付，且於96年10月13日之交易時
    ，被告丁○○尚與證人壬○○聯繫交易細節、96年10月26日
    交易後，證人壬○○尚來電告知被告乙○○已收到被告丁○○所交付之海洛因，顯見被告乙○○、丁○○實已就聯絡毒
    品買賣、交付毒品、收取毒品買賣價金等販賣毒品罪之構成
    要件行為互為分工，渠等就前揭3 次販賣海洛因予證人壬○○之犯行，有犯意聯絡及行為分擔之事實，應屬明確。
  (七)綜上所述，被告乙○○、丁○○確實分別於96年10月13日、
    96 年10 月26日、96年11月14日之某時許，各將價格1 千元
    之海洛因各1 包共3 次販賣予證人壬○○等事實，應甚為明
    確。被告乙○○、丁○○此部分犯行，即堪認定。
六、又近年來政府為杜絕毒品之氾濫，對販賣毒品者嚴加查緝，
    販賣毒品罪又係重罪，若無利可圖，衡情一般販毒之人當無
    甘冒被查獲之危險而為之，本件雖無從得知被告丙○○、乙○○就事實二之(一)至(二)共2 次共同販賣海洛因予證人甲○○
    時、被告丙○○就事實三之(一)至(三)共3 次販賣海洛因予證人
    戊○○時、被告丙○○就事實四之(一)至(四)共4 次販賣海洛因
    予證人辛○○時，及被告乙○○、丁○○就事實五之(一)至(三)
    共3 次共同販賣海洛因予證人壬○○時所購入之各購入海洛
    因之價格、成本為何，然販賣之人大多係從價差或量差中牟
    利，才甘冒查緝風險將海洛因販售予購毒者，均足認被告丙○○、乙○○及丁○○前述各次販賣海洛因犯行，有從中賺
    取利潤或自中獲得利益之意圖及事實，甚為明確。
七、關於被告丙○○有無於附表編號十三至十七所示之時間，共
    5 次將屬禁藥之第二級毒品甲基安非他命轉讓予其友人庚○○部分（即事實六之部分，即附表編號十三至十七之行為）
    ：
  (一)上揭事實六之被告丙○○轉讓甲基安非他命共5 次予庚○○
    等事實，業據被告丙○○於本院審理時均已坦承不諱（分見
    本院卷一第248 頁上方、本院卷三第222 頁），核與證人庚○○於偵查中所證述之情節大致相符（見偵14640 卷第88至
    89 頁） 。另證人庚○○於本院審理時亦證稱：「（丙○○
    有無提供毒品給你施用過？）有，是提供安非他命」、「（
    丙○○何時提供？）96年期間當時丙○○因為房子要賣所以
    住在我家」、「（你剛才有說，丙○○有請你施用安非他命
    ，丙○○請你施用安非他命，是你主動向丙○○要的，或是
    丙○○主動請你的？）我跟他要的」、「（每次你跟丙○○
    要毒品，他都會同意？）不一定，而且我也不是常常跟他要
    毒品」、「（丙○○免費提供你5 次安非他命的時間是否都
    在96年8 月份後的時候？還是其他時間？）都是96年8 月份
    」、「（提供的地點都是在你家？）是的」、「（這5 次提
    供毒品，是幾天提供一次毒品？最後一次提供給你毒品的時
    間是什麼時候？）第一次應該是8 月初，最後一次就是第5
    次應該是在我快要被抓進來關之前」、「（則最後一次提供
    毒品的時間是10月？）應該是，就是我快要入監服刑之前」
    、「（第2 、3 、4 次是何時提供給你的？）第2 次大約是
    8 月中旬，第3 次是第2 次之後隔了一個禮拜多，大約是在
    8 月底，第4 次是9 月間給我的。詳細日期現在已經不太確
    定」、「（這五次中，每次給你的量大約是多少錢的量？）
    都是他在用的時候我接著下去用，每次量都不多，大約都是
    2 、3 百元的量而已。這5 次都差不多一樣的量，都很少」
    等語明確（分見本院卷二第96頁上方、第101 頁下方至102
    頁上方、第106 頁下方至107 頁下方）。足認被告丙○○前
    揭陳述，應與事實相符，當可採信。被告丙○○確有於附表
    編號十三至十七所示之時間，在證人庚○○之住處內，共5
    次轉讓屬禁藥之第二級毒品甲基安非他命之犯行，足堪認定
    。
八、關於被告乙○○有無於附表編號十八至二十二所示之時間，
    共5 次將第一級毒品海洛因轉讓予其友人庚○○施用之部分
    （即事實七之部分，即附表編號十八至二十二之行為）：
  (一)上揭事實七之被告乙○○轉讓海洛因共5 次予庚○○施用之
    事實，業據被告乙○○於本院審理時坦承不諱（見本院卷一
    第40頁中段、第89頁中段），核與證人庚○○於偵查中所證
    述之情節大致相符（見偵14640 卷第88至89頁）。另證人庚○○於本院審理時亦結稱：「（乙○○提供你什麼？）第一
    級毒品海洛因」、「（乙○○提供給你海洛因也是八月份起
    在你家的事情？）對」、「（乙○○曾提供毒品給你過幾次
    ？）上面有寫」、「（是否如同筆錄所寫的5 次？）應該是
    」、「（每次都是你主動開口向乙○○要求毒品？證人蘇答
    ：都有，因為如果我在提藥難過時，他也會給我」、「（每
    次施用的量多少？）沒有很多」、「（每次施用的毒品的價
    格？）我都是用針筒加水，所以用量不會很多」、「（你在
    提海洛因的時候是找我丙○○或找乙○○？）乙○○」、「
    （乙○○提供你5 次海洛因的時間？）差不多那段期間，也
    是在8 月初到10月我入監服刑之前，地點也都是在我家中。
    正確日期我真的不記得了。第一次是8 月份，最後一次是我
    入監服刑之前」、「（第2、3、4次的時間，是否大約在8
    月中旬、8 月底、9 月？）是的」、「（海洛因給你的數量
    大約多少？）2 、3 百元的量」等語明確（分見本院卷二第
    97頁中段、第102 頁中段、第103 頁上方、第105 頁下方、
    第107 頁下方至108 頁上方）。足認被告乙○○之前揭自白
    ，與事實相符，當可採信。被告乙○○確有於附表編號十八
    至二十二所示之時間，在證人庚○○之住處內，共5 次轉讓
    第一級毒品海洛因之犯行，均堪認定。
九、被告丙○○、乙○○及丁○○及其辯護人所辯不足採信部分
    ：
  (一)關於被告丙○○、乙○○雖均否認共同販賣海洛因予甲○○
    之事實，被告丙○○辯稱：都是被告乙○○販賣，伊僅開車
    搭載被告乙○○前往交易云云，另被告乙○○則辯稱：都是
    被告丙○○販賣，伊僅搭丙○○的車前往交易云云。然查：
  (1)觀諸被告丙○○所使用之0000000000號行動電話與被告乙○○所使用之0000000000號行動電話於96年9 月13日9 時29分
    許之通話內容監聽譯文中（見偵1934卷第163 頁中段），被
    告丙○○於該電話中即要求被告乙○○多找一些疑似下游施
    用毒品者供其可為販賣，並隨即在電話中要求被告乙○○告
    知綽號「阿興」即證人甲○○之電話號碼，若被告丙○○果
    無販賣毒品之犯意，而由被告乙○○販賣予證人甲○○、其
    僅搭載被告乙○○前往與證人甲○○為交易等情屬實，則被
    告丙○○何需於要求被告乙○○多找一些下游施用毒品者後
    ，隨即要求被告乙○○告知證人甲○○之電話號碼？另該通
    電話後之96年9 月18日，證人甲○○即曾撥打電話予被告乙○○，另被告乙○○隨即將證人甲○○欲購毒之訊息在電話
    中告知被告丙○○，此有前揭通聯譯文存卷可查（見偵1934
    卷第167 頁），若被告丙○○果無販賣毒品予甲○○之犯意
    ，被告乙○○又何需將甲○○欲購買海洛因之訊息告知被告
    丙○○？均可見被告丙○○確有出售毒品給證人甲○○之犯
    意，甚為明確，其前述所辯，顯非有據。且從前揭通話內容
    ，亦可得知被告乙○○確有參與聯絡該次海洛因交易之行為
    ，其所辯稱之僅陪同丙○○前往交易乙節，亦非可信。
  (2)至被告乙○○雖辯稱：伊都沒有收錢等情，然其於本院審理
    時即曾自承：曾將海洛因交予證人甲○○等語。是縱其前揭
    所述之未收錢或取得價金等情屬實，然其於96年8 月25日之
    交易中已參與交付海洛因予證人甲○○之行為，後於96年9
    月18日又參與聯繫、傳達該次海洛因交易訊息之行為，顯見
    被告丙○○、乙○○實已就聯絡毒品買賣、交付毒品、收取
    毒品買賣價金等販賣毒品罪之構成要件行為互為分工，渠等
    就前揭2 次販賣海洛因予證人甲○○之犯行，有犯意聯絡及
    行為分擔之事實，應屬明確。被告丙○○、乙○○前揭所辯
    ，均非可採。
  (二)關於被告丙○○否認曾3 次販賣海洛因予戊○○部分，被告
    丙○○雖辯稱：都是被告乙○○與證人戊○○聯繫云云。然
    依前揭被告丙○○所使用之行動電話與證人戊○○所使用之
    行動電話話內容之監聽譯文（分見偵14640 卷第18頁上方、
    偵1934卷第140 頁至142 頁），被告丙○○與證人戊○○為
    通話時，被告丙○○均未向證人戊○○表示要將欲購買海洛
    因之訊息轉知被告乙○○之情，則被告丙○○前述所辯，是
    否可信，即有疑義。另參被告乙○○所使用之0000000000號
    、0000 000000 號、0000000000號及證人戊○○所使用之
    0000000000號等行動電話通話內容之監聽譯文內容（分見偵
    1934卷第16 3至177 頁及偵14640 卷第18至19頁），均無被
    告乙○○與證人戊○○之通話內容，足認被告丙○○前述所
    辯，應非屬實。
  (三)至被告乙○○、丁○○否認曾3 次共同販賣海洛因予證人壬○○部分，並均辯稱：係由被告丙○○販賣予證人壬○○云
    云，另被告乙○○亦辯稱：伊沒有看過證人壬○○云云：
  (1)被告乙○○、丁○○於本院審理時均曾坦承此部分之犯行（
    見本院卷一第40頁、第42頁），然卻於嗣後審理時翻異其詞
    辯稱係由被告丙○○販售與渠等無關，則被告乙○○、丁○○之供述，有前後不一之情，究何者可信，顯有疑義。
  (2)觀之證人壬○○於警詢、偵查中所證述之前揭3 次交易細節
    內容（分見偵1934卷第209 頁、第219 至222 頁），證人壬○○均係指證係由綽號「娜娜」之女子即被告乙○○與其聯
    繫交易海洛因事宜，後由被告丁○○負責交付，均未曾言及
    與被告丙○○聯繫之情。另參證人壬○○與被告乙○○、丁○○為通話時之行動電話通話內容之監聽譯文中（分見偵19
    34卷第172 頁中段、第173 頁中段、第176 頁中段），證人
    壬○○係與被告乙○○或丁○○為對話，言談中均未言及被
    告丙○○，另參被告丙○○所使用之0000000000號行動電話
    監聽譯文中，被告丙○○均未曾與證人壬○○有通話聯繫交
    易毒品之情，則被告乙○○、丁○○前揭所辯，顯非可信。
  (四)至被告乙○○否認轉讓第一級毒品海洛因予證人庚○○部分
    ，被告乙○○於本院審理時對此部分之事實，即曾坦承不諱
    ，嗣後卻辯稱：次數僅有1 、2 次云云。然查，證人庚○○
    於偵查及本院審理時均明確證稱：被告丙○○、乙○○曾各
    5 次提供安非他命、海洛因各5 次供其施用（分見偵14640
    卷第88至89頁及本院卷二第107 至108 頁），且於本院審理
    中更證稱：被告乙○○係提供第一級毒品海洛因乙情（見本
    院卷二第97頁中段），顯見證人庚○○前揭所證稱之5 次轉
    讓海洛因情節，應係被告乙○○所轉讓，是被告乙○○前揭
    所辯，亦非可信。
  (五)綜上，被告丙○○、乙○○、丁○○前述所辯，均與事實不
    合，應係事後諉責卸罪之詞，不足採信。本件被告丙○○、
    乙○○、丁○○及己○○之前揭犯行，事證明確，渠等之犯
    行均堪認定，自應依法論科。
十、應適用之法律：
  (一)新舊法之比較：
  (1)被告丙○○、乙○○就事實二之(一)至(二)共2 次共同販賣海洛
    因予證人甲○○、被告丙○○就事實三之(一)至(三)共3 次販賣
    海洛因予證人戊○○、被告丙○○就事實四之(一)至(四)共4 次
    販賣海洛因予證人辛○○、被告丁○○共3 次幫助被告丙○○販賣海洛因予辛○○、被告己○○幫助被告丙○○販賣海
    洛因予辛○○1 次、被告乙○○、丁○○就事實五之(一)至(三)
    共3 次共同販賣海洛因予證人壬○○等行為後，毒品危害防
    制條例第4 條第1 項，業經修正，並自98年5 月20日公佈，
    已於98年5 月22日生效，修正後第4 條第1 項得併科之罰金
    刑修正提高為新臺幣2 千萬元以下，較諸修正前之併科罰金
    刑部份則為則為新臺幣1 千萬元以下，修正後之規定，並未
    有利於上述被告。
  (2)又毒品危害防制條例第17條原規定「犯第4 條第1 項至第4
    項、第5 條第1 項至第4 項前段、第6 條第1 項至第4 項、
    第7 條第1 項至第4 項、第8 條第1 項至第4 項、第10條或
    第11條第1 項、第2 項之罪，供出毒品來源，因而破獲者，
    得減輕其刑」，嗣經修正為「（第1 項）犯第4 條至第8 條
    、第10條或第11條之罪，供出毒品來源，因而查獲其他正犯
    或共犯者，減輕或免除其刑；（第2 項）犯第4 條至第8 條
    之罪於偵查及審判中均自白者，減輕其刑」。至所謂「偵查
    及審判中均自白」，係指被告於偵查中歷次之陳述，曾經自
    白，且於各審級審判中歷次之陳述，曾經自白而言（臺灣高
    等法院98年度第3 次刑事庭庭長法律問題研討會決議參照）
    。查被告乙○○、丁○○及己○○於偵查中及本院審理時均
    曾自白犯行，而被告丙○○僅曾於本院審理時自白部分犯行
    ，經比較新舊法之規定，修正後新增之第2 項規定有利被告
    乙○○、丁○○及己○○等人。
  (3)經綜合比較新舊法之適用結果，認被告丙○○部分應適用修
    正前毒品危害防制條例之規定，較為有利，至被告乙○○、
    丁○○及己○○則應適用修正後毒品危害防制條例之規定，
    較為有利。
  (二)查，海洛因為毒品危害防制條例第2 條第2 項第1 款所規範
    之第一級毒品，不得非法持有、轉讓及販賣。又查，甲基安
    非他命已經行政院衛生署於79年10月9 日以衛署藥字第9041
    42號函明令公告列為禁藥管理有如前述，又被告丙○○有多
    次施用毒品案件，並經法院判處罪刑確定，被告丙○○明知
    甲基安非他命係毒品，並為禁藥之事實，應可認定。又甲基
    安非他命雖同屬毒品危害防制條例第2 條第2 項第2 款所定
    之第二級毒品，被告丙○○各轉讓甲基安非他命之行為同為
    合於該條例第8 條第2 項轉讓第二級毒品罪之處罰規定；然
    藥事法第83條第1 項規定之「明知為偽藥或禁藥，而轉販賣
    、供應、調劑、運送、寄藏、牙保、轉讓或意圖販賣而陳列
    者，處7 年以下有期徒刑，得併科新臺幣5 百萬元以下罰金
    。」條文，係於93年4 月21日修正公布，同年月23日施行，
    其法定刑較毒品危害防制條例第8 條第2 項所定之法定刑「
    6 月以上5 年以下有期徒刑得併科新臺幣70萬元以下罰金」
    為重；又毒品之範圍尚包括影響精神物質與其製品，藥事之
    管理非僅止於藥品之管理，毒品未必係經公告之禁藥，禁藥
    亦非必為毒品，毒品危害防制條例與藥事法二者，並無必然
    之特別法與普通法關係，故除有轉讓之第二級毒品達毒品危
    害防制條例第8 條第6 項之一定數量，經依法加重之法定刑
    較藥事法第83條第1 項之法定刑為重之情形外，因藥事法第
    83 條 第1 項為後法，且為重法，應優先適用藥事法處罰。
    另依本案卷證資料，尚無證據足資證明被告丙○○5 次轉讓
    甲基安非他命之禁藥予證人庚○○之數量各為何，自不得依
    毒品危害防制條例第8 條第6 項規定加重其刑。
  (三)是核被告丙○○所為，就事實二之(一)至(二)、事實三之(一)至(三)
    、事實四之(一)至(四)等部分（即附表編號一至九之行為），係
    9 犯修正前毒品危害防制條例第4 條第1 項之販賣第一級毒
    品罪，就事實六之部分（即附表編號十三至十七之行為），
    係5 犯藥事法第83條第1 項之轉讓禁藥罪；被告乙○○就事
    實二之(一)至(二)、事實五之(一)至(三)等部分（即附表編號一至二
    、十至十二之行為），係5 犯修正後毒品危害防制條例第4
    條第1 項之販賣第一級毒品罪，就事實七之部分（即附表編
    號十八至二十二之行為），係5 犯毒品危害防制條例第8條
    第1 項之轉讓第一級毒品罪。被告丁○○就事實五之(一)至(三)
    部分（即附表編號十至十二之行為），係3 犯修正後毒品危
    害防制條例第4 條第1 項之販賣第一級毒品罪，就事實四之
    (一)、(三)、(四)部分（即附表編號六、八至九之行為）係3 犯刑
    法第30條第1 項、修正後毒品危害防制條例第4 條第1 項之
    幫助販賣第一級毒品罪。被告己○○就事實四之(二)部分（即
    附表編號七之行為）係犯刑法第30條第1 項、修正後毒品危
    害防制條例第4 條第1 項之幫助販賣第一級毒品罪。被告丙○○、乙○○就事實二之(一)至(二)之犯行間（即附表編號一至
    二之行為）、被告乙○○、丁○○就事實五之(一)至(三)之犯行
    間（即附表編號十至十二之行為）各有犯意聯絡及行為分擔
    ，應各論以共同正犯。又被告等人各持有海洛因、甲基安非
    他命之低度行為，應各為販賣及轉讓第一級毒品、轉讓禁藥
    之等高度行為所吸收，均不另論罪。再被告丙○○所犯如附
    表編號一至九、十三至十七所示之共14罪、被告乙○○所犯
    如附表編號一至二、十至十二及十八至二十二所示之共10
    罪、被告丁○○所犯之如附表編號六、八至十二所示之共6
    罪，時間不同、犯意各別、行為互殊，均應分論併罰。
  (四)被告乙○○、己○○各有如事實一所載之論罪科刑，並已執
    行完畢等情，有臺灣高等法院被告前案紀錄表附卷可考，被
    告乙○○、己○○於前案執行完畢後5 年內，故意各再犯本
    件有期徒刑以上之罪，均為累犯，然除犯販賣第一級毒品罪
    之法定本刑為死刑或無期徒刑依法不得加重者外，應就被告
    乙○○5犯轉讓第一級毒品罪部分，各加重其刑。再毒品危
    害防制條例第8條第6項雖規定轉讓毒品達一定數量者，加重
    其刑至2分之1，其標準由行政院定之。行政院即於93年1月7
    日公布「轉讓持有毒品加重其刑之數量標準」，其第2條第1
    款規定轉讓、持有第一級毒品淨重5公克以上，應加重其刑
    至2分之1，惟本案被告乙○○5次轉讓予庚○○之第一級毒
    品海洛因數量，僅約2、3百元，應僅屬微量而未達上開標準
    ，自不得依毒品危害防制條例第8條第6項規定加重其刑，附
    此敘明。
  (五)又按刑法第59條規定犯罪之情狀可憫恕者，得酌量減輕其刑
    ，其所謂「犯罪之情狀」，與同法第57條規定科刑時應審酌
    之一切情狀，並非有截然不同之領域，於裁判上酌減其刑時
    ，應就犯罪一切情狀（包括第57條所列舉之10款事項），予
    以全盤考量，審酌其犯罪有無可憫恕之事由（即有無特殊之
    原因與環境，在客觀上足以引起一般同情，以及宣告法定低
    度刑，是否猶嫌過重等等），以為判斷。而就販賣毒品案件
    中，同為販賣毒品之人，其原因動機不一，犯罪情節未必盡
    同，或有大盤毒梟者，亦有中、小盤之分，甚或僅止於吸毒
    者友儕間為求互通有無之有償轉讓者亦有之，其販賣行為所
    造成危害社會之程度自屬有異，於此情形，倘依其情狀處以
    適當徒刑，即足以懲儆，並可達防衛社會之目的者，自非不
    可依客觀之犯行與主觀之惡性二者加以考量其情狀，是否有
    可憫恕之處，適用刑法第59條之規定酌量減輕其刑，期使個
    案裁判之量刑，能斟酌至當，符合比例原則（最高法院95年
    度臺上字第6157號判決意旨參照）。經查，本件被告丙○○
    、乙○○、丁○○及己○○所各犯之前揭販賣第一級毒品海
    洛因等犯行，固戕害他人身心，應受非難，惟其於販賣數量
    均非極鉅，且不法所得亦不高，所販售之海洛因亦非廣泛流
    入市面，危害程度尚非甚廣，與大量散播毒品之大盤、中盤
    毒販相較，其間顯然有別，衡情自屬情輕法重，其犯罪情狀
    不無可憫恕之處，本院認為縱處以毒品危害防制條例第4條
    第1項之法定最低刑度無期徒刑，猶嫌過重，爰就上述被告
    所各犯之販賣第一級毒品之犯行均依刑法第59條之規定，酌
    予減輕其刑。另查，被告乙○○、丁○○及己○○於偵查中
    及本院審理時均曾自白犯行，爰依修正後毒品危害防制條例
    第17條第2項之規定，就被告乙○○、丁○○及己○○所犯
    之販賣第一級毒品罪、幫助販賣第一級毒品罪等犯行，各減
    輕其刑，並均遞減之。又被告丁○○、己○○就被告丙○○
    販賣第一級毒品海洛因予證人辛○○之部分，僅駕車搭載前
    往資以助力，而未參與犯罪行為之實施，爰各依刑法第30條
    第2項減輕其刑，並復遞減之。
  (六)至公訴人雖認被告丁○○、己○○就事實四之(一)至(四)之犯行
    應與被告丙○○間論以共同正犯云云。然刑法關於正犯、從
    犯之區別，係以其主觀之犯意及客觀之犯罪行為為判斷標準
    ，凡以自己犯罪之意思而參與犯罪，無論其所參與者是否係
    犯罪構成要件之行為，皆為正犯；其以幫助他人犯罪之意思
    而參與犯罪，所參與者苟係犯罪構成要件之行為，亦為正犯
    ；必以幫助他人犯罪之意思而參與犯罪，所參與者又為犯罪
    構成要件以外之行為，始為從犯。且聯絡毒品買賣、交付毒
    品、收取毒品買賣價金等行為，均屬販賣毒品罪構成要件事
    實之部分行為，苟有參與其事，即係分擔實行犯罪行為，自
    應負共同販賣毒品罪責。查綜觀證人辛○○於警詢及偵查中
    之證述內容，及其與被告丙○○通話內容之監聽譯文，均無
    從認定被告丁○○、己○○有何聯絡海洛因買賣、交付海洛
    因、收取價金等行為，即難認被告丁○○、己○○就被告丙○○共4次販賣海洛因予辛○○之犯行有犯意聯絡及行為分
    擔之情。是公訴人認被告丁○○、己○○此部分犯行係共同
    犯毒品危害防制條例第4條第1項之共同販賣第一級毒品罪，
    容有未洽，惟其社會基本事實同一，本院自得變更此部分之
    原起訴法條為幫助販賣第一級毒品罪。
  (七)爰審酌被告等人均明知海洛因、甲基安非他命各為毒品危害
    防制條例所規定之毒品，竟以販賣、轉讓、幫助販賣等形式
    流毒予他人，助長毒品泛濫，戕害他人身心健康，危害社會
    治安及然渠等所獲得之利益非鉅，及其犯罪之動機、目的、
    手段及被告等人犯後於本院審理中時而坦承犯行，時而翻異
    其詞，犯後態度不佳等一切情狀，分別量處如主文所示之刑
    ，並就被告丙○○、乙○○及丁○○部分定其應執行刑，以
    示警懲。
  (八)另按犯毒品危害防制條例第4 條至第9 條之罪者，其供犯罪
    所用或因犯罪所得之財物，均沒收之，如全部或一部不能沒
    收時，追徵其價額或以其財產抵償之，毒品危害防制條例第
    19 條 第1 項定有明文，且此條項關於供犯罪所用或因犯罪
    所得之財物均沒收之規定，因無「不問屬於犯人與否均沒收
    」之特別規定，故仍有刑法第38條第1 項第2 、3 款、第3
    項前段之適用，即供犯罪所用或因犯罪所得之財物，以屬於
    犯人所有者為限，始得依毒品危害防制條例第19條第1 項規
    定沒收，另因同條項係採義務沒收原則，故犯罪所得之對價
    ，不問其中成本若干，利潤多少，均應全部諭知沒收，且該
    條所稱「追徵其價額」者，必限於所沒收之物為金錢以外之
    其他財物而無法沒收時，始應追徵其價額，使其繳納與原物
    相當之價額，如所得財物為金錢而無法沒收時，應以其財產
    抵償之，而不發生追徵價額之問題。查，被告丙○○、乙○○、丁○○就前揭各販賣第一級毒品所得雖均未扣案，但仍
    應依毒品危害防制條例第19條第1項之規定宣告沒收，如全
    部或一部不能沒收時，各以其財產抵償之。
貳、無罪部分：
一、另公訴意旨以：被告丙○○、乙○○係同居男女，明知安非
    他命係毒品危害防制條例列管之第二級毒品，為滿足毒癮，
    竟藉販賣牟利，共同基於販賣安非他命之犯意聯絡，為下列
    行為：
  (一)於96年7 月至96年11月17日間，持0000000000、0000000000
    號行動電話與甲○○持用之0000000000號行動電話聯繫後：
  (1)於96年7 月至96年8 月間，在基隆市○○區○○街103 之2
    號3 樓之庚○○住處，以2 千元或3 千元之價格，販賣安非
    他命3 次予甲○○。
  (2)於96年8 月至96年9 月間，在臺北縣汐止市鄉○路一帶，以
    2 千元或3 千元之價格，販賣安非他命3 次予甲○○。
  (3)於96年8 月至96年9 月間，在基隆五堵火車站一帶，以2 千
    元或3 千元之價格，販賣安非他命2 次予甲○○。
  (4)於96年11月17日，在臺北縣汐止市○○路3 段139 巷1 弄4
    號3 樓之蘇銘昌住處，以2 千元之價格，販賣安非他命1 次
    予甲○○。其間，乙○○除接聽甲○○之購毒電話外，亦曾
    陪同丙○○前往庚○○之上開住處，面交安非他命1 次予甲○○。
  (二)另被告丙○○、乙○○於96年8 月至96年11月21日，持0000
    000000號、0000000000號行動電話與戊○○持用之00000000
    00、0000000000號行動電話聯繫後：
  (1)於96年8 月至96年10月23日（甲○○受傷住院日）間，每週
    1 次，在基隆市七堵區百福社區一帶，以1 千元或2 千元或
    3 千元之價格，販賣海洛因予戊○○。
  (2)於96年10月23日至96年11月2 日間，每隔1 、2 日1 次，在
    臺北縣汐止市國泰綜合醫院急診室門口，以1 千元或2 千元
    或3 千元之價格，販賣海洛因予戊○○（除前揭事實三之(一)
    至(三)之部分除外）
  (3)於96年11月2 日至96年11月21日間，每週1 次，在蘇銘昌之
    上開住處，以1 千元或2 千元或3 千元之價格，販賣海洛因
    予戊○○。最後1 次，丙○○係於96年11月21日，在蘇銘昌
    之上開住處，以2 千元之價格販賣海洛因予戊○○。
  (三)被告丙○○、乙○○於96年9 月中旬，持0000000000、0000
    000000號、0000000000號行動電話與辛○○持用之00000000
    00號行動電話聯繫後，先在臺北縣中和市○○路219 巷6 號
    4 樓辛○○之住處樓下，以3 千元之價格，販賣海洛因1 次
    予辛○○；此後至96年11月25日間，每日均以2 千元之價格
    ，或在辛○○之上開住處、或在辛○○工作之臺北市文山區
    萬芳醫院附近，販賣海洛因約60次予辛○○（除前揭事實四
    之(一)至(四)部分除外）。其間，被告乙○○除接聽電話外，並
    曾陪同丙○○前往萬芳醫院2 次至3 次面交海洛因、注射針
    筒予辛○○。
  (四)被告丙○○曾與被告乙○○、丁○○於96年10月至96年12月
    間，持0000000000、0000000000、0000000000、0000000000
    號行動電話與壬○○持用之0000000000、00000000號電話聯
    繫後，以每次1 千元之價格，在臺北縣瑞芳鎮○○路之四角
    亭公車站牌一帶，販賣海洛因3 次予壬○○。（被告乙○○
    、丁○○共同3 次販賣海洛因予壬○○部分，業經本院認定
    有罪）
  (五)被告丙○○於96年10月間，持0000000000號行動電話與丁○○撥打之公用電話聯繫後，在基隆市七堵區百福社區一帶，
    以5 百元之價格，販賣海洛因10餘次予丁○○。其間，被告
    己○○曾駕車搭載丙○○前往上址2 次至3 次與丁○○交易
    海洛因。
  (六)因認被告丙○○、乙○○及己○○就前開部分，另各犯毒品
    危害防制條例第4 條第1 項之販賣第一級毒品罪嫌云云。
二、按犯罪事實應依證據認定之，無證據不得認定犯罪事實，又
    不能證明被告犯罪者，應諭知無罪之判決，刑事訴訟法第15
    4 條第2 項、第301 條第1 項分別定有明文。另按所謂認定
    犯罪事實之證據，係指足以認定被告確有犯罪行為之積極證
    據而言，該項證據自須適合於被告犯罪事實之認定，始得採
    為斷罪資料，如未能發現相當證據，或證據不足以證明，自
    不能以推測或擬制之方法，以為裁判之基礎（最高法院40年
    臺上字第86號及76年臺上字第4986號判例意旨參照）。次按
    施用毒品者，其所稱向某人購買之供述，須補強證據以擔保
    其供述之真實性。良以施用毒品者其供述之憑信性本不及於
    一般人，況施用毒品者其供出來源，因而破獲者，法律復規
    定得減輕其刑，其有為偵查機關誘導、或為邀輕典而為不實
    之陳述之可能，其供述之真實性自有合理之懷疑。而茲所謂
    補強證據，指其他有關證明施用毒品者之關於毒品交易之供
    述真實性之相關證據而言，必須與施用毒品者關於毒品交易
    之供述，具有相當程度之關連性，而足使一般人對施用毒品
    者關於毒品交易之供述，並無合理之懷疑存在，而得確信其
    為真實，始足當之（最高法院94年度臺上字第2033號判決意
    旨參照）。又關於施用毒品者其所稱向某人購買毒品之供述
    ，必須補強證據佐證，係指毒品購買者之供述縱使並無瑕疵
    ，仍須補強證據佐證而言，以擔保其供述之真實性。若毒品
    購買者之供述證據，本身已有重大瑕疵，依嚴格證明之法則
    ，苟已無法憑為犯罪事實之認定時，自無再論補強證據之必
    要，其理甚明（最高法院95年度臺上字第6850號判決意旨可
    為參照）。
三、本件公訴人認被告丙○○、乙○○、己○○涉有上開犯行，
    無非係依被告丙○○、乙○○及己○○之供述、證人甲○○
    、戊○○、辛○○及壬○○之證述，及證人即共同被告丁○○之證述、前揭行動電話之通訊監察譯文等為其主要論據。
四、訊據被告丙○○、乙○○、己○○均堅決否認涉有前揭犯行
    ，被告丙○○辯稱：伊沒有販賣安非他命予甲○○，也沒有
    販賣海洛因予戊○○、壬○○、丁○○等人；另伊雖曾有賣
    海洛因予辛○○，但次數沒有這麼多等語。另被告乙○○辯
    稱：伊沒有與被告丙○○一同賣安非他命予甲○○；且伊不
    認識戊○○；也不認識辛○○，僅有跟丙○○去過幾次，但
    不知道丙○○去做什麼。至被告己○○則辯稱：伊沒有與丙○○賣海洛因予丁○○，只有一次因丁○○偷丙○○的電視
    所以曾經與丙○○一同去打丁○○等語。經查：
  (一)關於證人甲○○部分（即被告丙○○、乙○○被訴共9 次販
    賣第二級毒品甲基安非他命予證人甲○○部分）：
  (1)證人甲○○於偵查中及本院審理時雖均證稱：被告丙○○曾
    在96年7 月到8 月間，在庚○○家販賣安非他命3 次，另於
    96年8 月到9 月，在汐止市鄉○路，販賣安非他命3 次，又
    於96年8 月到9 月間，曾在基隆五堵火車站，販賣安非他命
    2 次，最後一次是在96年11月17日蘇銘昌生日前一天，在蘇
    銘昌住處曾販賣安非他命1 次各情（見偵1934卷第205 頁、
    第244至245 頁及本院卷二第37頁）。
  (2)然證人甲○○於97年1 月4 日檢察官訊問時卻曾證稱：交易
    地點在伊受傷之前（即96年10月23日），都是丙○○送到基
    隆五堵一帶，受傷後就變成他們將毒品送到汐止大同路處給
    伊等情（見偵14640 卷第92頁背面）。可徵證人甲○○關於
    所證述之被告丙○○、乙○○各該次販賣安非他命之地點，
    已有前後供述不一之瑕疵。再證人即甲○○女友戊○○關於
    甲○○向被告丙○○、乙○○購買毒品之情節先於警詢時陳
    稱：「（甲○○於住院期間所施用之毒品來源為何？據你所
    述甲○○係你所照顧，請你詳述）他朋友會拿來給他，我曾
    經看過綽號偉豪拿來給他」（見偵14640 卷第21頁中段），
    後於偵查中則證稱：「（他們賣給甲○○時，你是否都在場
    ？）不一定，甲○○腳傷之後，都是由他們送毒品來蘇銘昌
    汐止查獲處」（見偵14640 卷第93頁背面）。然於本院98年
    1 月13日審理期日時卻證稱：「（甲○○有無在丙○○住處
    買過安非他命及海洛因？）不清楚」、「（甲○○與丙○○
    在汐止鄉長路有交易毒品，你是否知道？）不知道」、「（
    甲○○有在庚○○家買安非他命，你知道嗎？）不知道」、
    「（在基隆五堵車站呢？）不知道，我只知道蘇銘昌家那一
    次」等語（見本院卷二第57頁下方至58頁中段），後於證人
    甲○○為證述後之98年2 月24日於本院審理時又改證稱：「
    我有看過2 、3 次在庚○○家中交易海洛因跟安非他命。時
    間很久我不是很記得。甲○○會去庚○○家中，我跟著去2
    、3 次，我跟甲○○去庚○○家中，我向丙○○買海洛因，
    甲○○跟丙○○買安非他命」等節（見本院卷二第112 頁）
    。證人戊○○對於被告丙○○、乙○○販賣安非他命予證人
    甲○○之次數、地點各節，前後陳述不一且差距甚大，自無
    從佐為證人甲○○前揭證述為真實之補強證據。
  (3)另證人甲○○於偵查中及本院審理時均證稱：被告丙○○曾
    在庚○○家中，3 次將安非他命販賣予伊云云，而證人戊○○亦曾為相同之證述（見本院卷二第112 頁上方）。然證人
    甲○○、戊○○既證稱曾多次至庚○○住處向被告丙○○、
    乙○○購入安非他命，則該庚○○之人當對於證人甲○○、
    戊○○有無交易毒品乙情，有所瞭解，然證人庚○○於本院
    審理時卻未曾稱曾有見聞證人甲○○、戊○○有向被告丙○○、乙○○有無販賣毒品乙節（見本院卷二第98頁下方），
    則證人甲○○、戊○○之前揭證述，能否可信，均有疑義。
  (4)另若證人甲○○之前揭證述屬實，其除曾在庚○○、蘇銘昌
    家中與被告丙○○、乙○○交易安非他命外，尚有多次在戶
    外交易安非他命之情節，常情為確認交易地點及抵達於否，
    應會以行動電話互為聯繫，且員警早於96年8 、9 月間即對
    證人甲○○所使用0000000000號、0000000000號、00000000
    00號及證人戊○○所使用之0000000000號等行動電話為實施
    通訊監察，然綜觀前揭行動電話之通訊監察譯文內容（分見
    他3404卷第26至58頁），上開行動電話之通訊監察期間，除
    前揭經本院認定確有販賣海洛因之時、地外，僅於96年8 月
    28日、96年9 月20日，證人甲○○曾與被告胡述華所使用之
    電話聯繫過2 次，其他日期則無任何通話情形，則被告丙○○、乙○○與證人甲○○間是否有前揭證人甲○○所述之共
    9 次交易安非他命一事，亦有疑問。另觀諸該2 次行動電話
    之監聽譯文內容（見他3404卷第40頁、第56頁），該96年8
    月28日之通話中，證人甲○○似以兜售語意，向被告乙○○
    詢問是否「欠女生」（即第一級毒品海洛因），並向被告乙○○稱其有品質較好之海洛因等言詞。另於96年9 月22日之
    通話中，亦由證人甲○○以兜售之語意，詢問被告乙○○「
    男生要嗎？」等言詞，均無從自各該次通話內容中得知被告
    丙○○、乙○○有與證人甲○○聯繫販售安非他命事宜。
  (5)綜上而論，本件公訴人所指被告丙○○、乙○○曾於前述時
    、地販賣安非他命之事實，縱被告乙○○於本院審理時曾表
    示無意見，然並無其他補強證據足以擔保被告乙○○前揭陳
    述之真實性，自不得以被告乙○○曾有前揭陳述，作為認定
    被告丙○○、乙○○有公訴人所指前述犯行之證據。是被告
    丙○○、乙○○此部分犯行，並不能證明，自應就此部分另
    為無罪之諭知。
  (二)關於證人戊○○部分（即被告丙○○、乙○○除前揭事實三
    之(一)至(三)部分外之其餘被訴販賣第一級毒品海洛因予證人戊○○部分及被告乙○○被訴就前揭事實三之(一)至(三)部分有與
    被告丙○○共同販賣之部分）：
  (1)證人戊○○於偵查中時雖證稱：伊是從96年8 月間開始直到
    被查獲前2 天（即96年11月21日），斷續向他們買了很多次
    ，大約是1 週買1 次，偉豪以及淑華也不一定都一起出現，
    他們多是分別前來，96年8 月到10月的交易地點是基隆五堵
    的百福社區，這是偉豪以及淑華已經賣掉的舊住處，10月間
    甲○○出院後，交易地點就改到了蘇銘昌汐止的查獲處，伊
    都是向他們購買海洛因，每次都是1 千元或2 千元左右，伊
    共向他們購買超過10次以上，偶爾還會買3 千元以上」、「
    另甲○○住院期間，丙○○拿毒品到汐止國泰醫院急診室門
    口交付給我，共有2 到3 次，乙○○則是陪同丙○○前去1
    到2 次」等節（分見偵14640 卷第95頁、偵1934卷第202 頁
    ）。後於本院審理時則證稱：「（你有沒有去過丙○○基隆
    的百福社區家？）有幾次」、「（為何會去丙○○家？）跟
    他拿海洛因」、「（那時候丙○○就有賣海洛因嗎？）是的
    ，但海洛因是不是他的我不知道」、「（在蘇銘昌住處那次
    是否因為你提藥，所以甲○○也跟丙○○買海洛因？）是的
    ，因為當時我們住在一起，是在客廳跟丙○○拿的，我的部
    分只有海洛因，我拿到的也只有海洛因，至於甲○○有沒有
    買安非他命，要問甲○○才知道」、「（海洛因的錢怎麼給
    的？）給丙○○，一手交錢一手交貨，是我親手交錢的」、
    「（你在蘇銘昌家跟丙○○交易幾次？）至少有3 次」、「
    （國泰醫院的部份如何交易？）我的部分是我向丙○○買海
    洛因」等語（分見本院卷二第57頁中段至59頁）。綜觀證人
    戊○○之前揭證述，似指曾在被告丙○○住處、臺北縣汐止
    市汐止國泰醫院、蘇銘昌住處向被告丙○○、乙○○各購入
    海洛因等情。
  (2)然證人戊○○於本院98年1 月13日審理時先證稱：「（你有
    無去庚○○家買過毒品？）沒有」（見本院卷二第60頁中段
    頁）、後於98年2 月24日本院審理時改證稱：「我有看過2
    、3 次在庚○○家中交易海洛因跟安非他命。時間很久我不
    是很記得。甲○○會去庚○○家中，我跟著去2 、3 次，我
    跟甲○○去庚○○家中，我向丙○○買海洛因，甲○○跟丙○○買安非他命」、「我和甲○○住在蘇銘昌家中的時候，
    丙○○會開車到鄉○路路邊拿毒品給我，這是在車上交易的
    部分，大概也是2 、3 次。五堵火車站部分我不記得了」等
    情（分見本院卷二第112 頁上方），證人戊○○於偵查中及
    本院98年1 月13日審理時均未曾證稱曾在庚○○家中向被告
    丙○○購入毒品，卻於98年2 月24日審理期日時證稱曾在庚○○家中向被告丙○○購入海洛因之情，則其此部分之證述
    ，已有瑕疵。又證人戊○○於偵查中均證稱是在被告丙○○
    住處、蘇銘昌住處及汐止國泰醫院處交易海洛因，則何以後
    又證稱曾在臺北縣汐止市鄉○路路旁之丙○○車內有交易海
    洛因之情，亦有多次前後供述不一之情。
  (3)另依證人戊○○前揭證述，其大都與證人甲○○一同至被告
    丙○○住處購入毒品。然證人甲○○於偵查中及本院審理時
    均僅證稱：曾看到被告丙○○在蘇銘昌家中將海洛因賣予戊○○乙情（見偵1934卷第244 頁下方及本院卷二第37頁下方
    ），即與證人戊○○前揭證述之向被告丙○○購入之時間、
    地點，明顯不符，更徵證人戊○○前揭證述之瑕疵。
  (4)再查，員警早於96年8 、9 月間即對證人甲○○所使用0000
    000000號、0000000000號、0000000000號及證人戊○○所使
    用之0000000000等行動電話為實施通訊監察，然綜觀前揭行
    動電話之通訊監察譯文內容，該通訊監察期間，除前揭經本
    院認定確有販賣海洛因之時、地外，證人戊○○均未曾與被
    告丙○○、乙○○所使用之電話聯絡，則被告丙○○、乙○○與證人戊○○間是否有前揭證人戊○○所述之交易海洛因
    （除事實三之(一)至(三)部分）一事，亦有疑問。
  (5)至被告乙○○有無參與前揭事實三之(一)至(三)關於被告丙○○
    販賣海洛因予證人戊○○之犯行：
  １雖證人戊○○於偵查中曾證稱：在汐止國泰醫院交易時，被
    告乙○○曾陪同丙○○前來1 、2 次等情（見偵1934卷第20
    2 頁），縱其言屬實，然觀諸其證述內容，並未言及被告乙○○有聯繫交易事宜、交付毒品或收受金錢之情。
  ２另觀諸證人戊○○與被告丙○○就前揭事實三之(一)至(三)為海
    洛因交易前之行動電話通話內容之監聽譯文內容（分見偵14
    640 卷第18頁上方、偵1934卷第140 頁下方至141 頁上方、
    第141 頁下方至142 頁上方），均是由證人戊○○與被告丙○○聯繫，並無與被告乙○○聯繫之情。
  ３復參被告乙○○所使用之0000000000號、0000000000號、00
    00000000號及證人戊○○所使用之0000000000號等行動電話
    通話內容之監聽譯文內容，均無被告乙○○與證人戊○○之
    通話內容，可徵被告乙○○就前揭事實三之(一)至(三)等3 次販
    賣予證人戊○○之犯行，有何與被告丙○○間有犯意聯絡與
    行為分擔之情。
  (6)綜上而論，本件公訴人所指被告丙○○、乙○○曾於前述時
    、地除前揭事實三之(一)至(三)部分外，另販賣海洛因予證人戊○○之部分及被告乙○○被訴就前揭事實三之(一)至(三)部分有
    與被告丙○○共同販賣之部分，縱被告乙○○於本院審理時
    曾表示無意見，然並無其他補強證據足以擔保被告乙○○前
    揭陳述之真實性，自不得以被告乙○○曾有前揭陳述，作為
    認定被告丙○○、乙○○有公訴人所指前述犯行之證據。是
    被告丙○○、乙○○此部分犯行，並不能證明，均應就此部
    分另為無罪之諭知。
  (三)關於證人辛○○部分（即被告丙○○、乙○○除前揭事實四
    之(一)至(四)部分外之其餘被訴販賣第一級毒品海洛因予證人辛○○部分及被告乙○○被訴就前揭事實四之(一)至(四)有與被告
    丙○○共同販賣之部分）
  (1)證人辛○○於警詢時雖曾指稱：自96年9 月份開始，是綽號
    「偉豪」或「帥哥」之男子提供我第一級毒品海洛因，第一
    次交易是前往我中和之租屋處樓下，以代價3 千元整重量不
    詳之海洛因販賣給我，之後我就幾乎每天以電話聯絡綽號「
    偉豪」或「帥哥」之男子，請他送海洛因至我租屋處或我所
    工作之處所（臺北市文山區萬芳醫院）進行交易，每次皆為
    2 千元整，重量我都不知道是否足夠，其交易次數約50次至
    60次，因為交易次數頻繁我無法詳記，我大概花費20萬元左
    右向綽號「偉豪」或「帥哥」之男子購買毒品，我十分後悔
    」、「（綽號淑華之女子提供你何種毒品？幾次？代價為何
    ？請詳述之。）每次都是「偉豪」與他女友「淑華」一同前
    來交易，並由「偉豪」親手將毒品交給我，「淑華」再將注
    射針筒贈送給我，其中有一次，我撥打電話給「偉豪」，表
    示需要海洛因解癮時，其女友「淑華」接聽，表示「偉豪」
    在睡覺，並會代為轉達」等情（見偵1934卷第26至28頁）。
    另於偵查中亦曾證稱：「我在萬芳醫院任看護工，因為工作
    關係日夜顛倒，有時候需要排解壓力，所以我經由隔床病人
    介紹而認識他們2 人，之後我即於96年9 月開始向他們購買
    海洛因，第一次我記得是他們到我中和連城路戶籍地，也就
    是我租屋處樓下，我跟他們買了3 千元一小包，以注射方式
    施用了5 、6 次，隔天他們又打電給我詢問是否還要施用，
    我說好，第二天就賣我2 千元，就這樣我連續跟他們買了7
    天，之後就上癮了，上癮後就變成我主動每天打電話給他們
    了…所以我每天都跟他們買2 千元的海洛因，因此我的月收
    入6 萬元都花在購毒上面，我記得前後跟他買了1 到2 個月
    ，總計約5 、60次」等情（見偵1934卷第85至87頁）。
  (2)然綜觀全卷之卷證資料，除前揭事實四之(一)至(四)之被告丙○○確實曾4 次販賣海洛因予證人辛○○等事實外，並無其他
    證據資料可為補強證人辛○○前揭所為之曾與被告丙○○、
    乙○○為海洛因交易之證述（除前揭事實四之(一)至(四)之事實
    外）確為屬實，而足使本院對其所稱之海洛因交易，無合理
    之懷疑存在，參照前揭判決意旨，即難確信為真實。
  (3)再員警早於96年9 月起間即對被告丙○○所使用之00000000
    0 0 號行動電話，乙○○所使用之0000000000號、00000000
    00號、0000000000號等行動電話實施通訊監察，然綜觀前揭
    行動電話之通訊監察譯文內容，該通訊監察期間，除前揭經
    本院認定確有販賣海洛因之時、地外（即事實四之(一)至(四)部
    分），證人辛○○均未曾與被告丙○○、乙○○所使用之電
    話聯繫，則被告丙○○、乙○○與證人辛○○間是否有前揭
    證人辛○○所述之交易海洛因（除事實四之(一)至(四)部分）一
    事，亦有疑問，自應就此為無罪之諭知。
  (4)至被告乙○○有無參與前揭事實四之(一)至(四)關於被告丙○○
    販賣海洛因予證人辛○○之犯行：
  １雖證人辛○○於偵查中曾證稱：被告丙○○曾與他女友淑華
    一同前來交易，由偉豪親手將毒品交給我，淑華再將注射針
    筒贈送給我等情（見偵1934卷第77至82頁），然其於偵查中
    卻證稱：他們都是一起送過來，大多是偉豪拿給我毒品，我
    把錢交給偉豪，至於淑華，則是會給我注射針筒，也有1、2
    次是淑華給我毒品等節（見偵1934卷第85至87頁），證人辛○○就被告乙○○是否曾交付海洛因一節，前後證述不同，
    是否可信，即有疑義。
  ２另觀諸證人辛○○與被告丙○○就前揭事實四之(一)至(四)為海
    洛因交易前之行動電話通話內容之監聽譯文內容（分見偵19
    34卷第132 頁上方、第133 頁下方至134 頁上方、第138 頁
    中段及第144 頁中段14640 卷第18頁上方、偵1934卷第140
    頁下方至141 頁上方、第141 頁下方至142 頁上方），均是
    由證人辛○○與被告丙○○聯繫，並無與被告乙○○聯繫之
    情。
  ３復參被告乙○○所使用之0000000000號、0000000000號、00
    00000000號及證人辛○○所使用之0000000000號等行動電話
    通話內容之監聽譯文內容，均無被告乙○○與證人辛○○之
    通話情形，可徵被告乙○○就前揭事實四之(一)至(四)等4 次販
    賣予證人辛○○之犯行，有何與被告丙○○間有犯意聯絡與
    行為分擔之情，即應就此為無罪之諭知。
  (四)關於證人壬○○部分（即被告丙○○被訴與被告乙○○、丁○○有共同販賣海洛因予證人壬○○部分）：
  (1)證人即共同被告丁○○於警詢時雖曾多次證稱：「（壬○○
    部分是否由你送貨過去？是，不過我是幫丙○○送貨的，不
    是幫乙○○，壬○○是打電話給乙○○，而乙○○就會跟丙○○講，丙○○就會要我去送貨」（見偵1934卷第239 頁）
    、「（壬○○部分究竟是乙○○自己賣，還是丙○○賣了以
    後要你去送貨？）是丙○○賣的」（見偵1934卷第242 頁）
    、「（壬○○部分究竟是丙○○、乙○○要你去送貨，還是
    乙○○一人要你去的？）是丙○○要我去的，所以都是我一
    人前往四角亭公車站牌一帶，3 次以每次1 千元代價交付毒
    品給壬○○之後，我再將錢帶回來交給丙○○」、「（那何
    以壬○○稱他都是跟娜娜乙○○聯繫？）因為乙○○會幫忙
    接電話，再由她通知丙○○，丙○○再要我去送貨」各情（
    見偵1934卷第264 至265 頁）。
  (2)然證人壬○○於警詢即先陳稱：「我跟綽號娜娜之女子購買
    毒品總共3 次，每次為1 千元、重量約0.1 公克，總金額為
    3 千元」、「（分別於96年11月、12月及97年1 月我與娜娜
    談妥毒品交易之重量及金額後，由綽號小黑之男子攜帶毒品
    至台北縣瑞芳鎮○○○○路邊，以現金交易方式購買毒品」
    、「（你是否知道綽號小黑之男子係受何人指示販運毒品？
    ）綽號小黑之男子是受綽號娜娜之女子指使販運毒品，因為
    娜娜曾經告訴我會叫小黑將毒品送過來」（見偵1934卷第20
    9 頁），另證人壬○○於偵查中亦曾證稱：「（何時開始向
    乙○○以及丁○○購毒？）96年10月、11月、12月間開始向
    渠等購毒，我是透過朋友才知道名為娜娜之女子有販毒，因
    次我就以0000000000以及家中00000000電話撥打娜娜持用之
    0000 000000 號電話洽詢購毒事宜，我一共跟他買過3 次，
    每次代價1 千元元，重量約為0.1 公克海洛因，她都是要小
    黑送過來給我，我即交付金錢給小黑」、「（3 次購毒時地
    ？）正確時間我無法記憶、必須看譯文，至於地點都是在臺
    北縣瑞芳鎮四角亭的大埔路上，方式都是對方騎機車過來，
    我於該處等待，一手交錢，一手交貨」、「（0000000000
    自稱福仔的人是否就是你？）是」、「（據丁○○表示，你
    們見面地點都是在四角亭公車站牌，你就是阿福，跟你交易
    過3 、4 次，時間為96年11月、12月間的事情？）是」等語
    （見偵1934卷第219 頁至222 頁）。綜觀證人壬○○前揭所
    證述之前揭3 次交易細節，均係指證係由綽號「娜娜」之女
    子即被告乙○○與其聯繫交易海洛因事宜，後由被告丁○○
    負責交付，均未曾言及有何與被告丙○○聯繫之情，則被告
    丙○○有無出售海洛因予證人壬○○等情，即有疑義。
  (3)又觀諸證人壬○○與被告乙○○、丁○○為通話之行動電話
    通話內容之監聽譯文中（分見偵1934卷第172 頁中段、第17
    3 頁中段、第176 頁中段），證人壬○○均係與被告乙○○
    或丁○○為對話，且言談中，亦均未言及被告丙○○，另參
    被告丙○○所使用之0000000000號行動電話通話記錄中，被
    告丙○○均未曾與證人壬○○聯繫之情，足認被告丙○○應
    未參與關於被告乙○○、丁○○共同販賣3 次海洛因予證人
    壬○○之事實。公訴人認被告丙○○應與被告乙○○、丁○○就前揭事實五之(一)至(三)之犯行前揭事實五之(一)至(三)應負共
    犯之責，則有違誤，自應為無罪之諭知。
  (五)關於證人丁○○部分（即被告丙○○、己○○被訴與曾共同
    販賣海洛因予證人丁○○部分）：
  (1)證人丁○○於97年1 月30日檢察官訊問時雖曾證稱：「...
    ，後來就是我跟丙○○以及己○○購毒」、「（何時向己○○開始購毒？）96年10月份開始，都在基隆是百福社區，每
    次都以500 元購買海洛因，這足供我一天份量，都是丙○○
    跟己○○送來，不過是由我跟丙○○聯絡，有時候是兩人一
    同過來，有時則是單獨前來」、「（修正後刑法採一罪一罰
    ，可否詳細陳述這10幾次的購毒時地？）沒辦法，詳細情形
    已經如同前述，我都是每隔1 週就會跟他買一次，都是用上
    開電話聯繫，己○○單獨前來就有7 、8 次，兩人一同前來
    的有3 、4 次」等情（見偵2172卷第40至45頁），依證人丁○○之前揭證述，證人丁○○係向被告己○○購毒，但是與
    被告丙○○聯繫。然證人丁○○後於97年3 月7 日檢察官再
    次訊問時又改證稱：「（你前次指證96年10月，你幫丙○○
    送毒品時，因為丙○○提供給你的量不夠，所以你也有跟己○○買過時10幾次？）我那次其實是說跟丙○○買10幾次，
    我前次說己○○來送貨，是說錯了，都是丙○○獨自送過來
    」、「（但你之前庭訊時說，己○○自己送貨給你7 、8 次
    ，己○○以及丙○○一起送貨給你3 、4 次？）其實這10幾
    次都是丙○○自己販賣以及送貨給我的」等情（見偵1934卷
    第236 至243 頁），綜觀證人丁○○之前揭證述，不論購毒
    對象、送毒品為何人、被告己○○有無參與各情，前後陳述
    不一，且差距甚大，則其前揭證述，是否可信，甚有疑義。
  (2)又證人丁○○前揭於證述曾向被告丙○○聯繫購買海洛因時
    ，均是撥打被告丙○○所使用之0000000000號行動電話（見
    偵2172卷第40至45頁），然參被告丙○○所使用之00000000
    00號行動電話通話內容之監聽譯文中，被告丙○○僅於96年
    10月10日、96年1 月7 日曾與證人丁○○為通話，其餘並無
    與被告丙○○以電話聯繫之情（分見偵1934卷第132 頁下方
    至133 頁上方、第152 頁中段），足徵證人丁○○之前揭證
    述，已有瑕疵，應屬無稽。另參該96年10月10日之通話內容
    ，僅言及證人丁○○已到被告丙○○住處樓下，要求被告丙○○開門等言詞，完全未有任何交易海洛因之聯繫情節，亦
    難認該次被告丙○○有販賣海洛因予證人丁○○之情。
  (3)綜上而論，證人丁○○前揭所證述之被告丙○○、己○○有
    共同販賣海洛因10餘次之犯行，其證詞已有前述之瑕疵，且
    亦無其他證據資料可為補強證人丁○○前揭所為證述屬實，
    而足使本院對其所稱之海洛因交易無合理之懷疑存在，參照
    前揭判決意旨，即難確信為真實。是被告丙○○、己○○此
    部分犯行，並不能證明，自應就此部分為無罪之諭知。
  (4)至前揭97年1 月7 日之行動電話監聽譯文內容似為證人丁○○因提藥難過，要求被告丙○○過來等情（見偵1934卷第
    152 頁中段），然本件公訴人起訴被告丙○○、己○○共同
    販賣海洛因予證人丁○○之犯罪時間為96年10月間，而上開
    通話內容為97年1 月間，已非檢察官原起訴範圍內，本院即
    無從就此為審酌，應由檢察官另為酌處。
  (5)另被告丙○○於本院審理時曾自承：伊有賣海洛因給丁○○
    2 次，伊記得他沒有給我錢，海洛因的量是夠丁○○打1、2
    次的量，伊沒有跟丁○○講多少錢。時間是在96年11月以前
    ，地點是在基隆我的租屋處，不是在百福社區」等情（見本
    院卷三第180 頁上方）。然被告丙○○自承前揭事實之犯罪
    地點為被告丙○○位於基隆市○○街之租屋處，與公訴人起
    訴所指及起訴所憑之證人丁○○於偵查中所證述之由被告丙○○前往基隆市七堵區百福社區販賣海洛因之事實並不相同
    ，亦即被告丙○○之前揭陳述非在檢察官原起訴之範圍內，
    本院無從就此為審酌，自應由檢察官另為適法之酌處。
五、綜上，依目前卷內各項卷證資料，尚無從證明被告丙○○、
    乙○○、己○○有公訴人前揭所指之販賣第一級毒品等犯行
    ，復查無其他任何積極證據可資證明被告丙○○、乙○○、
    己○○犯罪，揆諸首開說明，自應就此部分，另為無罪之諭
    知
據上論斷，應依刑事訴訟法第299 條第1 項前段、第300 條、第
301 條第1 項，修正前毒品危害防制條例第4 條第1 項、修正後
毒品危害防制條例第4 條第1 項、第17條第2 項、毒品危害防制
條例第8 條第1 項、第19條第1 項，藥事法第83條第1 項、刑法
第11條、第2 條第1 項、第28條、第30條、第47條第1 項、第59
條、第51條第5 款，判決如主文。
本案經檢察官黃育仁到庭執行職務。
中    華    民    國    98    年    11    月    30    日
                  刑事第四庭審判長法  官  李正紀
                                  法  官  林政佑
                                  法  官  莊明達
以上正本證明與原本無異。
如不服本判決應於收受判決後10日內向本院提出上訴書狀，並應
敘述具體理由；其未敘述上訴理由者，應於上訴期間屆滿後20日
內向本院補提理由書 (均須按他造當事人之人數附繕本)「 切勿
逕送上級法院」。
                                  書記官  劉欣怡
中    華    民    國    98    年    11    月    30    日
附錄本件論罪科刑依據法條全文：
修正前毒品危害防制條例第4條第1項
製造、運輸、販賣第一級毒品者，處死刑或無期徒刑；處無期徒
刑者，得併科新臺幣1 千萬元以下罰金。
修正後毒品危害防制條例第4條第1項
製造、運輸、販賣第一級毒品者，處死刑或無期徒刑；處無期徒
刑者，得併科新臺幣二千萬元以下罰金。
毒品危害防制條例第8條第1項
轉讓第一級毒品者，處1 年以上7 年以下有期徒刑，得併科新臺
幣1 百萬元以下罰金。
藥事法第83條第1項
明知為偽藥或禁藥，而販賣、供應、調劑、運送、寄藏、牙保、
轉讓或意圖販賣而陳列者，處七年以下有期徒刑，得併科新臺幣
五百萬元以下罰金。
附表：
┌───┬────┬──────┬──────┬──────────┬──────┬───────────────────────────────┐
│編號  │對象    │時間        │地點        │     行為           │所犯法條及罪│               宣            告            刑                 │
│      │        │            │            │                    │名          ├────────────┬──────────────────┤
│      │        │            │            │                    │            │       主       刑      │     從                  刑         │
├───┼────┼──────┼──────┼──────────┼──────┼────────────┼──────────────────┤
│一    │甲○○  │96年8 月25日│五堵火車站附│丙○○、乙○○共同將│丙○○犯修正│丙○○處有期徒刑拾柒年。│丙○○、乙○○未扣案之共同販賣第一級│
│      │        │晚間10、11時│近之臺北縣汐│第一級毒品海洛因1 包│前毒品危害防│乙○○處有期徒刑拾年。  │毒品所得新臺幣貳仟元連帶沒收，如全部│
│      │        │許          │止市鄉○路某│，以2 千元之價格販賣│制條例第4 條│                        │或一部不能沒收時，以其財產抵償之。  │
│      │        │            │處          │予甲○○。          │第1 項之共同│                        │                                    │
│      │        │            │            │                    │販賣第一級毒│                        │                                    │
│      │        │            │            │                    │品罪        │                        │                                    │
│      │        │            │            │                    │乙○○犯修正│                        │                                    │
│      │        │            │            │                    │後毒品危害防│                        │                                    │
│      │        │            │            │                    │制條例第4 條│                        │                                    │
│      │        │            │            │                    │第1 項之共同│                        │                                    │
│      │        │            │            │                    │販賣第一級毒│                        │                                    │
│      │        │            │            │                    │品罪        │                        │                                    │
│      │        │            │            │                    │            │                        │                                    │
├───┼────┼──────┼──────┼──────────┼──────┼────────────┼──────────────────┤
│二    │甲○○  │96年9 月18日│汐止或基隆某│丙○○、乙○○共同將│同上        │丙○○處有期徒刑拾柒年。│丙○○、乙○○未扣案之共同販賣第一級│
│      │        │某時許      │處火車站附近│第一級毒品海洛因1 包│            │乙○○處有期徒刑拾年。  │毒品所得新臺幣壹仟元連帶沒收，如全部│
│      │        │            │某處        │，以1 千元之價格販賣│            │                        │或一部不能沒收時，以其財產抵償之。  │
│      │        │            │            │予甲○○。          │            │                        │                                    │
├───┼────┼──────┼──────┼──────────┼──────┼────────────┼──────────────────┤
│三    │戊○○  │96年10月23日│臺北縣汐止市│丙○○將第一級毒品海│丙○○犯修正│丙○○處有期徒刑拾柒年。│未扣案之販賣第一級毒品所得新臺幣壹仟│
│      │        │某時許      │某國小門口處│洛因1 包，以1 千元之│前毒品危害防│                        │元沒收，如全部或一部不能沒收時，以其│
│      │        │            │            │價格販賣予戊○○。  │制條例第4 條│                        │財產抵償之。                        │
│      │        │            │            │                    │第1 項之販賣│                        │                                    │
│      │        │            │            │                    │第一級毒品罪│                        │                                    │
├───┼────┼──────┼──────┼──────────┼──────┼────────────┼──────────────────┤
│四    │戊○○  │96年10月24日│臺北縣汐止市│丙○○將第一級毒品海│同上        │丙○○處有期徒刑拾柒年。│未扣案之販賣第一級毒品所得新臺幣壹仟│
│      │        │某時許      │某保齡球館旁│洛因1 包，以1 千元之│            │                        │元沒收，如全部或一部不能沒收時，以其│
│      │        │            │某旅館處    │價格販賣予戊○○。  │            │                        │財產抵償之。                        │
├───┼────┼──────┼──────┼──────────┼──────┼────────────┼──────────────────┤
│五    │戊○○  │96年10月25日│臺北縣汐止市│丙○○將第一級毒品海│同上        │丙○○處有期徒刑拾柒年。│未扣案之販賣第一級毒品所得新臺幣貳仟│
│      │        │某時許      │汐止國泰醫院│洛因1 包，以2 千元之│            │                        │元沒收，如全部或一部不能沒收時，以其│
│      │        │            │急診室門口處│價格販賣予戊○○。  │            │                        │財產抵償之。                        │
├───┼────┼──────┼──────┼──────────┼──────┼────────────┼──────────────────┤
│六    │辛○○  │96年10月9 日│臺北市中和市│由丙○○將第一級毒品│丙○○犯修正│丙○○處有期徒刑拾柒年。│丙○○未扣案之販賣第一級毒品所得新臺│
│      │        │某時許      │連城路附近某│海洛因1 包，以2 千元│前毒品危害防│丁○○處有期徒刑肆年。  │幣貳仟元沒收，如全部或一部不能沒收時│
│      │        │            │處          │之價格販賣予辛○○，│制條例第4 條│                        │，以其財產抵償之。                  │
│      │        │            │            │並由丁○○搭載丙○○│第1 項之販賣│                        │                                    │
│      │        │            │            │前往                │第一級毒品罪│                        │                                    │
│      │        │            │            │                    │。          │                        │                                    │
│      │        │            │            │                    │丁○○犯刑法│                        │                                    │
│      │        │            │            │                    │第30條第1項 │                        │                                    │
│      │        │            │            │                    │、修正後毒品│                        │                                    │
│      │        │            │            │                    │危害防制條例│                        │                                    │
│      │        │            │            │                    │第4 條第 1項│                        │                                    │
│      │        │            │            │                    │之幫助販賣第│                        │                                    │
│      │        │            │            │                    │一級毒品罪  │                        │                                    │
├───┼────┼──────┼──────┼──────────┼──────┼────────────┼──────────────────┤
│七    │辛○○  │96年10月10日│臺北市文山區│由丙○○將第一級毒品│丙○○犯修正│丙○○處有期徒刑拾柒年。│丙○○未扣案之販賣第一級毒品所得新臺│
│      │        │之某時許    │萬芳醫院附近│海洛因1 包，以2 千元│前毒品危害防│己○○處有期徒刑肆年貳月│幣貳仟元沒收，如全部或一部不能沒收時│
│      │        │            │某處        │之價格販賣予辛○○，│制條例第4 條│。                      │，以其財產抵償之。                  │
│      │        │            │            │並由己○○搭載丙○○│第1 項之販賣│                        │                                    │
│      │        │            │            │前往                │第一級毒品罪│                        │                                    │
│      │        │            │            │                    │。          │                        │                                    │
│      │        │            │            │                    │己○○犯刑法│                        │                                    │
│      │        │            │            │                    │第30條第1 項│                        │                                    │
│      │        │            │            │                    │、修正後毒品│                        │                                    │
│      │        │            │            │                    │危害防制條例│                        │                                    │
│      │        │            │            │                    │第4 條第1 項│                        │                                    │
│      │        │            │            │                    │之幫助販賣第│                        │                                    │
│      │        │            │            │                    │一級毒品罪  │                        │                                    │
├───┼────┼──────┼──────┼──────────┼──────┼────────────┼──────────────────┤
│八    │辛○○  │96年10月21日│臺北市文山區│由丙○○將第一級毒品│丙○○犯修正│丙○○處有期徒刑拾柒年。│丙○○未扣案之販賣第一級毒品所得新臺│
│      │        │之某時許    │萬芳醫院附近│海洛因1 包，以2 千元│前毒品危害防│丁○○處有期徒刑肆年。  │幣貳仟元沒收，如全部或一部不能沒收時│
│      │        │            │某處        │之價格販賣予辛○○，│制條例第4 條│                        │，以其財產抵償之。                  │
│      │        │            │            │並由丁○○搭載前往  │第1 項之販賣│                        │                                    │
│      │        │            │            │                    │第一級毒品罪│                        │                                    │
│      │        │            │            │                    │。          │                        │                                    │
│      │        │            │            │                    │丁○○犯刑法│                        │                                    │
│      │        │            │            │                    │第30條第1 項│                        │                                    │
│      │        │            │            │                    │、修正後毒品│                        │                                    │
│      │        │            │            │                    │危害防制條例│                        │                                    │
│      │        │            │            │                    │第4 條第1 項│                        │                                    │
│      │        │            │            │                    │之幫助販賣第│                        │                                    │
│      │        │            │            │                    │一級毒品罪。│                        │                                    │
├───┼────┼──────┼──────┼──────────┼──────┼────────────┼──────────────────┤
│九    │辛○○  │96年11月14日│臺北市文山區│由丙○○將第一級毒品│同上        │丙○○處有期徒刑拾柒年。│丙○○未扣案之販賣第一級毒品所得新臺│
│      │        │之某時許    │萬芳醫院附近│海洛因1 包，以2 千元│            │丁○○處有期徒刑肆年。  │幣貳仟元沒收，如全部或一部不能沒收時│
│      │        │            │某處        │之價格販賣予辛○○，│            │                        │，以其財產抵償之。                  │
│      │        │            │            │並由丁○○搭載丙○○│            │                        │                                    │
│      │        │            │            │前往                │            │                        │                                    │
├───┼────┼──────┼──────┼──────────┼──────┼────────────┼──────────────────┤
│十    │壬○○  │96年10月13日│臺北縣瑞芳鎮│由乙○○、丁○○共同│乙○○犯修正│乙○○處有期徒刑拾年。  │乙○○、丁○○未扣案之共同販賣第一級│
│      │        │某時許      │大埔路之四角│將第一級毒品海洛因1 │後毒品危害防│丁○○處有期徒刑捌年。  │毒品所得新臺幣壹仟元連帶沒收，如全部│
│      │        │            │亭公車站牌處│包，以1 千元之價格販│制條例第4 條│                        │或一部不能沒收時，以其財產抵償之。  │
│      │        │            │            │賣予壬○○。        │第1 項之共同│                        │                                    │
│      │        │            │            │                    │販賣第一級毒│                        │                                    │
│      │        │            │            │                    │品罪        │                        │                                    │
│      │        │            │            │                    │丁○○犯修正│                        │                                    │
│      │        │            │            │                    │後毒品危害防│                        │                                    │
│      │        │            │            │                    │制條例第4 條│                        │                                    │
│      │        │            │            │                    │第1 項之共同│                        │                                    │
│      │        │            │            │                    │販賣第一級毒│                        │                                    │
│      │        │            │            │                    │品罪        │                        │                                    │
├───┼────┼──────┼──────┼──────────┼──────┼────────────┼──────────────────┤
│十一  │壬○○  │96年10月26日│同上        │由乙○○、丁○○共同│同上        │乙○○處有期徒刑拾年。  │乙○○、丁○○未扣案之共同販賣第一級│
│      │        │某時許      │            │將第一級毒品海洛因1 │            │丁○○處有期徒刑捌年。  │毒品所得新臺幣壹仟元連帶沒收，如全部│
│      │        │            │            │包，以1 千元之價格販│            │                        │或一部不能沒收時，以其財產抵償之。  │
│      │        │            │            │賣予壬○○。        │            │                        │                                    │
│      │        │            │            │                    │            │                        │                                    │
│      │        │            │            │                    │            │                        │                                    │
├───┼────┼──────┼──────┼──────────┼──────┼────────────┼──────────────────┤
│十二  │壬○○  │96年11月14日│同上        │由乙○○、丁○○共同│同上        │乙○○處有期徒刑拾年。  │乙○○、丁○○未扣案之共同販賣第一級│
│      │        │某時許      │            │將第一級毒品海洛因1 │            │丁○○處有期徒刑捌年。  │毒品所得新臺幣壹仟元連帶沒收，如全部│
│      │        │            │            │包，以1 千元之價格販│            │                        │或一部不能沒收時，以其財產抵償之。  │
│      │        │            │            │賣予壬○○。        │            │                        │                                    │
├───┼────┼──────┼──────┼──────────┼──────┼────────────┼──────────────────┤
│十三  │庚○○  │96年8 月初某│基隆市七堵區│丙○○無償將屬禁藥之│丙○○犯藥事│丙○○處有期徒刑陸月。  │無。                                │
│      │        │日          │百一街103 之│微量甲基安非他命轉讓│法第83條第1 │                        │                                    │
│      │        │            │2 號3 樓之蘇│予庚○○            │項之轉讓禁藥│                        │                                    │
│      │        │            │乾誌住處    │                    │罪          │                        │                                    │
├───┼────┼──────┼──────┼──────────┼──────┼────────────┼──────────────────┤
│十四  │庚○○  │96年8 月中旬│同上        │同上                │同上        │丙○○處有期徒刑陸月。  │無。                                │
│      │        │某日        │            │                    │            │                        │                                    │
├───┼────┼──────┼──────┼──────────┼──────┼────────────┼──────────────────┤
│十五  │庚○○  │96年8 月下旬│同上        │同上                │同上        │丙○○處有期徒刑陸月。  │無。                                │
│      │        │某日        │            │                    │            │                        │                                    │
├───┼────┼──────┼──────┼──────────┼──────┼────────────┼──────────────────┤
│十六  │庚○○  │96年9 月間某│同上        │同上                │同上        │丙○○處有期徒刑陸月。  │無。                                │
│      │        │日          │            │                    │            │                        │                                    │
├───┼────┼──────┼──────┼──────────┼──────┼────────────┼──────────────────┤
│十七  │庚○○  │96年10月27日│同上        │同上                │同上        │丙○○處有期徒刑陸月。  │無。                                │
│      │        │前之10月間某│            │                    │            │                        │                                    │
│      │        │日          │            │                    │            │                        │                                    │
├───┼────┼──────┼──────┼──────────┼──────┼────────────┼──────────────────┤
│十八  │庚○○  │96年8 月初某│同上        │乙○○無償將微量之第│乙○○犯毒品│乙○○處有期徒刑捌月。  │無。                                │
│      │        │日          │            │一級毒品海洛因轉讓予│危害防制條例│                        │                                    │
│      │        │            │            │庚○○              │第8 條第1項 │                        │                                    │
│      │        │            │            │                    │轉讓第一級毒│                        │                                    │
│      │        │            │            │                    │品罪        │                        │                                    │
├───┼────┼──────┼──────┼──────────┼──────┼────────────┼──────────────────┤
│十九  │庚○○  │96年8 月中旬│同上        │同上                │同上        │乙○○處有期徒刑捌月。  │無。                                │
│      │        │某日        │            │                    │            │                        │                                    │
├───┼────┼──────┼──────┼──────────┼──────┼────────────┼──────────────────┤
│二十  │庚○○  │96年8 月下旬│同上        │同上                │同上        │乙○○處有期徒刑捌月。  │無。                                │
│      │        │某日        │            │                    │            │                        │                                    │
├───┼────┼──────┼──────┼──────────┼──────┼────────────┼──────────────────┤
│二十一│庚○○  │96年9月間某 │同上        │同上                │同上        │乙○○處有期徒刑捌月。  │無。                                │
│      │        │日          │            │                    │            │                        │                                    │
├───┼────┼──────┼──────┼──────────┼──────┼────────────┼──────────────────┤
│二十二│庚○○  │96年10月27日│同上        │同上                │同上        │乙○○處有期徒刑捌月。  │無。                                │
│      │        │前之10月間某│            │                    │            │                        │                                    │
│      │        │日          │            │                    │            │                        │                                    │
└───┴────┴──────┴──────┴──────────┴──────┴────────────┴──────────────────┘


司法院資訊處製作；財團法人民間司法改革基金會備份。
